---
title: "Vikkilen, various tables and plots"
author: "DHJ"
date: "24 6 2019"
output: 
  html_document:
    toc: true
    toc_float: true  
---

## General
- percentage sterile females (%S) = (number of sterile females/total number of females)*100
    - stage 2-4 females are sterile
- mean Female Penis Length (FPL)
- mean Male Penis Length (MPL)
For N. lapillus,
- Relative Penis Size Index (RPSI) = (FPL)3/(MPL)3*100 
- imposex index (VDSI) = (sum of the values of imposex stages (ranged 0 to 5) in all females/the number of females collected)
For B. undatum
- Penis Classification Index (PCI) after Strand and Jacobsen (2002)


#### Modification 1  
From Merete 20.11.2019
Du er absolutt ikke tungnem, Dag. Det er heller jeg som ikke har fullstendig oversikt n친r jeg ikke har jobbet med det p친 en stund. Jeg har kikket n칝rmere p친 dette, og vi b칮r beholde PRL (prostatalengde), men heller kalle det FPrL (average female prostate length= sum of prostate lengths (mm) of all sampled/number of females) i figurene 3 b og c. Vi bytter TBT fra y-aksen til x-aksen i figur 3 c (det fungerte godt i imposex-artikkelen v친r).

Hannen til strandsneglen kan kaste penis, derfor tror jeg ikke at det blir brukt RPLI (Relative Penis Length Index). Men det ser ut til 친 v칝re en peniskjertelindeks (PKI) som Lise har regnet ut. PKI = 풖 ant. peniskjertler hos alle innsamlede hanner/antall hanner. Vi kan vente litt med dette og evt. heller ta det med i artikkelen. Jeg kommer ikke til 친 ta det med i abstractet til SETAC

Hvis du har tid, er det signifikante trender for b친de TBT og ISI (der hvor det er nok data for utregning)?
Er det god korrelasjon (Kendall?) mellom TBT og ISI, TBT og FPrL og ISI og FPrL?

S친 spennende 친 v칝re p친 m칮te med TBT-ekspert. Jeg skal tenke p친 om jeg har noen sp칮rsm친l. Her g친r det i justering av MILKYS-rapport.

Takk for god hjelp, Dag! 游땕


#### Modification 2  
From: Merete Sch칮yen  
Sent: tirsdag 7. april 2020 17:08  
  
Jeg lurer p친 om du kan justere figuren nedenfor. F칮lgende m친 gj칮res:  
1. Vi sl친r sammen st. 5 og st. 5B og kaller stasjonen 춺Skjeviga췉.   
2. Vi tar bort alle stasjonsnummerene, og kaller H친칮ya for 춺Reference station췉, Hasseldalen for 춺Outer Vikkilen췉, 춺Shipyard췉 og 춺Inner Vikkilen췉 heter det samme.  
3. Vi tar bort den stiplede r칮de linjen for 2016. Den markerer sedimenttiltak, men nedgangen skjer f칮r tiltaket i 2016. Nedgangen skyldes heller forbudet i 2008, og redusert aktivitet p친 verftet frem til fjerning av t칮rrdokka i 2012.  
4. Vi vil gjerne at avstanden m친les fra Shipyard, slik at denne er 0 km. Vi har et TBT-resultat til for Skjeviga, og n친r den sl친s sammen med B친tst칮 s친 f친r vi inn stiplet svart linje.  



## 0. Libraries
```{r}
library(dplyr)
library(purrr)    # transpose
library(ggplot2)
library(tidyr)
```

## 0b. Settings
```{r}
save_plots <- TRUE
save_plots <- FALSE
```


## 1. Data

16 April 2020: 
- Combine 5 and 5B
```{r}
dat_intersex_litt <- readRDS(file = "Data/02_Strandsnegl_intersex_2005_2018.RData") %>%
  mutate(Station = case_when(Station %in% "St6" ~ "6",
                             TRUE ~ Station),
         Sex = case_when(tolower(Sex) %in% "f" ~ "f",
                         tolower(Sex) %in% "m" ~ "m",
                         TRUE ~ "x")
         )

dat_tbt <- readRDS(file = "Data/05_TBT.RData")


# Summarise TBT
dat_tbt_mean <- dat_tbt %>% 
  mutate(Station = case_when(
    Station %in% "5b" ~ "5",
    Station != "5b" ~ Station
  )) %>% # View()
  group_by(Species, Station, Year) %>%
  summarise(TBT_mean = mean(TBT, na.rm = TRUE), TBT_flag = mean(TBT_flag %in% "<"))

cat("Raw data \n")
dat_tbt %>% 
  filter(Station %in% c("1","4","5","5b","6","7") & Species == "Littorina") %>%
  xtabs(~Year + Station, .)
cat("\n")

cat("Number of means, 5 and 5B combined \n")
dat_tbt_mean %>% 
  filter(Station %in% c("1","4","5","5b","6","7") & Species == "Littorina") %>%
  xtabs(~Year + Station, .)

```

## 2. TBT - tables of species
```{r}
xtabs(~Species, dat_tbt_mean)
xtabs(~Species + Year, dat_tbt_mean)

```

## 3. Littorina
### a. Chemical data  
```{r}
# xtabs(~Station + df_name, dat_tbt %>% filter(Species %in% "Littorina"))
xtabs(~Station + Year, dat_tbt %>% filter(Species %in% "Littorina"))

tab_tbt <- dat_tbt_mean %>%
  filter(Species %in% "Littorina") %>%
  group_by(Station, Year) %>%
  spread(Year, TBT_mean)

if (save_plots){
  wb <- openxlsx::createWorkbook("DHJ")
  openxlsx::addWorksheet(wb, "Littorina TBT")
  openxlsx::writeData(wb, sheet = 1, tab_tbt)
  openxlsx::saveWorkbook(wb, "Figures/06_Littorina_tables.xlsx", overwrite = TRUE)
}
tab_tbt
```

### b. Intersex data
```{r}
dat_intersex_litt %>%
  count(Sex, Female, Male)

dat_intersex_litt %>%
  count(Station, Year, Sex) %>%
  spread(Sex, n)

```

### c. Mean data per staion/year, and add TBT  
dat_intersex_litt_summ 

- percentage sterile females (%S) = (number of sterile females/total number of females)*100  
    - stage 2-4 females are sterile  
- mean Female Penis Length (FPL)  
- mean Male Penis Length (MPL)  
- For N. lapillus,  
    - Relative Penis Size Index (RPSI) = (FPL)3/(MPL)3*100   
- imposex index (VDSI) = (sum of the values of imposex stages (ranged 0 to 5) in all females/the number of females collected)  
  
16 April 2020: 
- Combine 5 and 5B
```{r}
dat_intersex_litt_summ <- dat_intersex_litt %>%
  ungroup() %>%
  mutate(Station = case_when(
    Station %in% "5b" ~ "5",
    Station != "5b" ~ Station
  )) %>% # View()
  group_by(Station, Year, Sex) %>%
  summarize(ISI_mean = mean(ISI, na.rm = FALSE),
            N_ISI = sum(!is.na(ISI)),
            Sterile_perc = mean((ISI >= 2)*100, na.rm = TRUE),
            PRL_mean = mean(PRL, na.rm = TRUE))

nrow(dat_intersex_litt_summ)

# Add TBT_mean, TBT_flag
dat_intersex_litt_summ <- dat_intersex_litt_summ %>%
  left_join(dat_tbt_mean %>% 
              ungroup() %>%
              filter(Species %in% "Littorina") %>%
              mutate(Sex = "f") %>%    # to avoid that data are duplicated 
              select(Station, Year, Sex, TBT_mean, TBT_flag), 
            by = c("Station", "Year", "Sex")
            )

nrow(dat_intersex_litt_summ)

```

### d. Overview tables of mean values
```{r}
tab_ISI <- dat_intersex_litt_summ %>%
  filter(Sex %in% "f") %>%
  mutate(ISI_mean = round(ISI_mean, 2)) %>%
  select(Station, Year, ISI_mean) %>%
  spread(Year, ISI_mean)
tab_ISI

tab_PRL <- dat_intersex_litt_summ %>%
  filter(Sex %in% "f") %>%
  mutate(PRL_mean = round(PRL_mean, 2)) %>%
  select(Station, Year, PRL_mean) %>%
  filter(!is.na(PRL_mean)) %>%
  spread(Year, PRL_mean)
tab_PRL

tab_sterile <- dat_intersex_litt_summ %>%
  filter(Sex %in% "f") %>%
  mutate(Sterile_perc = round(Sterile_perc, 1)) %>%
  select(Station, Year, Sterile_perc) %>%
  filter(!is.na(Sterile_perc)) %>%
  spread(Year, Sterile_perc)
tab_sterile

dat_intersex_litt_summ %>%
  mutate(PRL_mean = round(PRL_mean, 2)) %>%
  select(Station, Year, Sex, PRL_mean) %>%
  spread(Sex, PRL_mean)

if (save_plots){
  openxlsx::addWorksheet(wb, "Littorina ISI")
  openxlsx::writeData(wb, sheet = "Littorina ISI", tab_ISI)
  openxlsx::addWorksheet(wb, "Littorina sterile")
  openxlsx::writeData(wb, sheet = "Littorina sterile", tab_ISI)
  openxlsx::addWorksheet(wb, "Littorina PRL")
  openxlsx::writeData(wb, sheet = "Littorina PRL", tab_PRL)
  openxlsx::saveWorkbook(wb, "Figures/06_Littorina_tables.xlsx", overwrite = TRUE)
}
tab_tbt
```

## 4. Littorina correlation figures

### ISI vs TBT

```{r, fig.height = 5, fig.width=6}
gg <- ggplot(dat_intersex_litt_summ, aes(TBT_mean, ISI_mean)) +
  geom_smooth(method = "lm") +
  labs(x = "mean TBT (풮g/kg w.w.)", y = "mean ISI")

gg1 <- gg +
  geom_point(aes(color = Station), size = rel(2)) +
  scale_color_brewer(palette = "Dark2")

gg2 <- gg +
  geom_point(aes(shape = Station), size = rel(2))

if (save_plots){
  ggsave("Figures/06_Correlations_Litt_ISI_vs_TBT_col.png", gg1, width = 5, height = 5, dpi = 500)
  ggsave("Figures/06_Correlations_Litt_ISI_vs_TBT_bw.png", gg2, width = 5, height = 5, dpi = 500)
}
gg1
gg2


```

### PRL_mean vs. TBT

```{r, fig.height = 5, fig.width=6}
gg <- ggplot(dat_intersex_litt_summ, aes(TBT_mean, PRL_mean)) +
  geom_smooth(method = "lm") +
  labs(x = "mean TBT (풮g/kg w.w.)", y = "FPrL")

gg1 <- gg + scale_color_brewer(palette = "Dark2") +
  geom_point(aes(color = Station), size = rel(2)) +
  scale_color_brewer(palette = "Dark2")

gg2 <- gg + scale_color_brewer(palette = "Dark2") +
  geom_point(aes(shape = Station), size = rel(2))

if (save_plots){
  ggsave("Figures/06_Correlations_Litt_PRL_vs_TBT_col.png", gg1, width = 5, height = 5, dpi = 500)
  ggsave("Figures/06_Correlations_Litt_PRL_vs_TBT_bw.png", gg2, width = 5, height = 5, dpi = 500)
}
gg1
gg2


```


### PRL_mean vs. ISI

```{r, fig.height = 5, fig.width=6}
gg <- ggplot(dat_intersex_litt_summ, aes(PRL_mean, ISI_mean)) +
  geom_smooth(method = "lm") +
  labs(x = "mean FPrL", y = "mean ISE")

gg1 <- gg + scale_color_brewer(palette = "Dark2") +
  geom_point(aes(color = Station), size = rel(2)) +
  scale_color_brewer(palette = "Dark2")

gg2 <- gg + scale_color_brewer(palette = "Dark2") +
  geom_point(aes(shape = Station), size = rel(2))

if (save_plots){
  ggsave("Figures/06_Correlations_Litt_ISI_vs_PRL_col.png", gg1, width = 5, height = 5, dpi = 500)
  ggsave("Figures/06_Correlations_Litt_ISI_vs_PRL_bw.png", gg2, width = 5, height = 5, dpi = 500)
}
gg1
gg2


```

### Correlations
```{r, fig.height = 5, fig.width=6}
with(dat_intersex_litt_summ, cor.test(TBT_mean, ISI_mean, method = "kendall"))
with(dat_intersex_litt_summ, cor.test(TBT_mean, PRL_mean, method = "kendall"))
with(dat_intersex_litt_summ, cor.test(PRL_mean, ISI_mean, method = "kendall"))

```

### TBT vs time, all stations   
```{r, fig.height = 5, fig.width=6}
# TBT_mean vs. Time, for all stations combined - actually significan 
with(dat_intersex_litt_summ, cor.test(TBT_mean, Year, method = "kendall"))

# ANCOVA TBT_mean vs. time, adjusted for station 
mod <- lm(log(TBT_mean) ~ Year + Station, data = dat_intersex_litt_summ)
summary(mod)
visreg::visreg(mod)

# As above, excluding the reference station
mod <- lm(log(TBT_mean) ~ Year + Station, data = dat_intersex_litt_summ %>% filter(Station != 1))
summary(mod)
visreg::visreg(mod)

# As above, excluding years before 2010
mod <- lm(log(TBT_mean) ~ Year + Station, data = dat_intersex_litt_summ %>% filter(Year >= 2010))
summary(mod)
visreg::visreg(mod)

# Plot 
gg <- ggplot(dat_intersex_litt_summ, aes(Year, TBT_mean)) +
  geom_smooth(method = "lm") + 
  scale_color_brewer(palette = "Dark2") +
  geom_point(aes(shape = Station), size = rel(2))
gg

# ?visreg::visreg
```

## 5. Littorina time series plots

  ### Mean TBT

```{r}
ggplot(dat_intersex_litt_summ, aes(Year, TBT_mean)) +
  geom_point() +
  facet_wrap(vars(Station))
```

###  Mean ISI
```{r}
ggplot(dat_intersex_litt_summ, aes(Year, ISI_mean)) +
  geom_point() +
  facet_wrap(vars(Station))

```

### Mean PRL
```{r}
ggplot(dat_intersex_litt_summ, aes(Year, PRL_mean)) +
  geom_point() +
  facet_wrap(vars(Station))

```


### Mean PRL
```{r}
ggplot(dat_intersex_litt_summ, aes(Year, PRL_mean)) +
  geom_point() +
  facet_wrap(vars(Station))

```

## 6. Littorina plots using logistic function
```{r}
source("06_Tables_graphs_functions.R")
```


### Example for TBT 
```{r}
st <- "7"
df <- dat_intersex_litt_summ %>% filter(Station %in% st & !is.na(TBT_mean))
df_pred <- pred_logistic(df$Year, df$TBT_mean, x_range = c(2005, 2018))

plot(TBT_mean ~ Year, data = df, type = "n", xlab = "", ylab = "") 
with(df_pred$fit, polygon.lines(x, Pred_lo, Pred_hi, border = FALSE)) 
with(df_pred$fit, lines(x, Pred)) 
with(df, points(Year, TBT_mean, pch = 19)) 

```


### Example for ISI 
```{r}
st <- "7"
df <- dat_intersex_litt_summ %>% filter(Station %in% st & !is.na(ISI_mean))
df_pred <- pred_logistic(df$Year, df$ISI_mean, x_range = c(2005, 2018), a = 0.05)

plot(ISI_mean ~ Year, data = df, type = "n", xlab = "", ylab = "") 
with(df_pred$fit, polygon.lines(x, Pred_lo, Pred_hi, border = FALSE)) 
with(df_pred$fit, lines(x, Pred)) 
with(df, points(Year, ISI_mean, pch = 19)) 

```

### ISI, ggplot variant
```{r}
pvalue <- summary(df_pred$model)$coef["x","Pr(>|t|)"]
ggplot() + 
  geom_ribbon(data = df_pred$fit, aes(x, ymin = Pred_lo, ymax = Pred_hi), fill = "grey70") +
  geom_path(data = df_pred$fit, aes(x, y = Pred)) +
  annotate("text", x = 2016, y = 1.3, label = paste("P =", round(pvalue, 4)))
```

### Plot two stations
```{r}
predlist <- list(
  pred_logistic_from_stationname("6", "ISI_mean"),
  pred_logistic_from_stationname("7", "ISI_mean")
)

# Combine
df_pred <- bind_rows(predlist[[1]]$fit, predlist[[2]]$fit)
df_pvalue <- bind_rows(predlist[[1]]$pvalue, predlist[[2]]$pvalue)
df <- dat_intersex_litt_summ %>% filter(Station %in% c("6","7") & !is.na(ISI_mean))

# Plot
ggplot() + 
  geom_ribbon(data = df_pred, aes(x, ymin = Pred_lo, ymax = Pred_hi), fill = "grey70") +
  geom_path(data = df_pred, aes(x, y = Pred)) +
  geom_point(data = df, aes(Year, ISI_mean)) +
  geom_text(data = df_pvalue, aes(x = 2016, y = Inf, label = Text), vjust = 1.2) +
  facet_wrap(vars(Station))

```

### Plot ISI at all stations
```{r}
sts <- unique(dat_intersex_litt_summ$Station)
df_pred_list <- sts %>% lapply(pred_logistic_from_stationname, variable = "ISI_mean")
names(df_pred_list) <- sts
# df_pred_list[["5b"]]

# Collect data for plotting 
df_pred <- bind_rows(transpose(df_pred_list)$fit)
df_pvalue <- bind_rows(transpose(df_pred_list)$pvalue)
df <- dat_intersex_litt_summ %>% filter(!is.na(ISI_mean))

# Plot
ggplot() + 
  geom_ribbon(data = df_pred, aes(x, ymin = Pred_lo, ymax = Pred_hi), fill = "grey70") +
  geom_path(data = df_pred, aes(x, y = Pred)) +
  geom_point(data = df, aes(Year, ISI_mean)) +
  geom_text(data = df_pvalue, aes(x = 2016, y = Inf, label = Text), vjust = 1.2) +
  facet_wrap(vars(Station))

```


### Plot percent sterile at all stations
```{r}
# Run all stations (as above)
sts <- unique(dat_intersex_litt_summ$Station)
df_pred_list <- sts %>% lapply(pred_logistic_from_stationname, variable = "Sterile_perc")
names(df_pred_list) <- sts

# Check p-values
transpose(df_pred_list)$pvalue %>% bind_rows()

# Run 4 using linear regression
df_pred_list[["4"]] <- pred_linear_from_stationname("4", "Sterile_perc")

# Collect data for plotting 
df_pred <- bind_rows(transpose(df_pred_list)$fit)
df_pvalue <- bind_rows(transpose(df_pred_list)$pvalue)
df <- dat_intersex_litt_summ %>% filter(!is.na(Sterile_perc))

# Plot
gg <- ggplot() + 
  geom_ribbon(data = df_pred, aes(x, ymin = Pred_lo, ymax = Pred_hi), fill = "grey70") +
  geom_path(data = df_pred, aes(x, y = Pred)) +
  geom_point(data = df, aes(Year, Sterile_perc)) +
  geom_text(data = df_pvalue, aes(x = 2016, y = Inf, label = Text), vjust = 1.2) +
  facet_wrap(vars(Station)) +
  labs(title = "Percent of sterile females", x = "Year", y = "Percent sterile")
if (save_plots)
  ggsave("Figures/06_Timeseries_Litt_sterile.png", gg)
gg

```


### Plot PRL at all stations
```{r}
# We make regressions for only two stations
sts <- c("6", "7")
df_pred_list <- sts %>% lapply(pred_logistic_from_stationname, variable = "PRL_mean")
names(df_pred_list) <- sts
# df_pred_list[["5b"]]

# Collect data for plotting 
df_pred <- bind_rows(transpose(df_pred_list)$fit)
df_pvalue <- bind_rows(transpose(df_pred_list)$pvalue)
df <- dat_intersex_litt_summ %>% filter(!is.na(PRL_mean))

# Plot
gg <- ggplot() + 
  geom_ribbon(data = df_pred, aes(x, ymin = Pred_lo, ymax = Pred_hi), fill = "grey70") +
  geom_path(data = df_pred, aes(x, y = Pred)) +
  geom_point(data = df, aes(Year, PRL_mean)) +
  geom_text(data = df_pvalue, aes(x = 2016, y = Inf, label = Text), vjust = 1.2) +
  facet_wrap(vars(Station)) +
  labs(title = "PRL", x = "Year", y = "Mean PRL")
if (save_plots)
  ggsave("Figures/06_Timeseries_Litt_PRL.png", gg)
gg
```

### Plot TBT at all stations
```{r}
# Run all stations (as above)
sts_tbt <- dat_intersex_litt_summ %>%
  ungroup() %>%
  filter(!is.na(TBT_mean)) %>%
  count(Station) %>%
  filter(n >= 3) %>%
  pull(Station)

# debugonce(pred_logistic_from_stationname)
df_pred_list <- sts_tbt %>% lapply(pred_logistic_from_stationname, variable = "TBT_mean")
names(df_pred_list) <- sts_tbt

# Run 5b using linear regression
# df_pred_list[["5b"]] <- pred_linear_from_stationname("5b", "ISI_mean")

# Collect data for plotting 
df_pred_tbt <- bind_rows(transpose(df_pred_list)$fit)
df_pvalue_tbt <- bind_rows(transpose(df_pred_list)$pvalue)
df_points_tbt <- dat_intersex_litt_summ %>% filter(!is.na(TBT_mean))

# Plot
gg <- ggplot() + 
  geom_ribbon(data = df_pred_tbt, aes(x, ymin = Pred_lo, ymax = Pred_hi), fill = "grey70") +
  geom_path(data = df_pred_tbt, aes(x, y = Pred)) +
  geom_point(data = df_points_tbt, aes(Year, TBT_mean)) +
  geom_text(data = df_pvalue_tbt, aes(x = 2016, y = Inf, label = Text), vjust = 1.2) +
  facet_wrap(vars(Station)) +
  labs(title = "TBT", x = "Year", y = "Mean TBT concentration")
if (save_plots)
  ggsave("Figures/06_Timeseries_Litt_TBT.png", gg)
gg

```

### Combined figures, ISI + TBT

#### Data
```{r}

# OLD (before we combined st. 5 and 5b)
st_names <- data.frame(
  Station = c("1", "4", "5", "5b", "6", "7"),
  Station_name = c("St. 1 H친칮ya, Outer fjord", "St. 4 Hasseldalen", "St. 5 Skjeviga", 
              "St. 5B B친tst칮", "St. 6 Shipyard", "St. 7 Inner Vikkilen")
)

# NEW (after combining st. 5 and 5b)
st_names <- data.frame(
  Station = c("1", "4", "5", "6", "7"),
  Station_name = c("Reference station", "Outer Vikkilen", "Skjeviga", 
                   "Shipyard", "Inner Vikkilen")
)

dat_intersex_litt_summ <- dat_intersex_litt_summ %>%
  left_join(st_names, by = "Station")

# In orddr to get correct order in plots
dat_intersex_litt_summ$Station_name <- factor(dat_intersex_litt_summ$Station_name,
                                              levels = c("Reference station", "Outer Vikkilen", 
                                                "Skjeviga", "Shipyard", "Inner Vikkilen"))

# dat_intersex_litt_summ$Station


```

#### Get predicted (fitted) lines   
```{r}
#
# ISI
#

sts <- unique(dat_intersex_litt_summ$Station)
df_pred_list <- sts %>% lapply(pred_logistic_from_stationname, variable = "ISI_mean")
names(df_pred_list) <- sts

# Check p-values<
transpose(df_pred_list)$pvalue %>% bind_rows()

# For those with pvalue > 0.05, we use a flat line instead for these:
for (st in c("1","4"))
  df_pred_list[[st]] <- pred_flat_from_stationname(st, "ISI_mean")

# Collect data for plotting 
df_pred_isi <- bind_rows(transpose(df_pred_list)$fit)
df_pvalue_isi <- bind_rows(transpose(df_pred_list)$pvalue)
df_points_isi <- dat_intersex_litt_summ %>% filter(!is.na(ISI_mean))

# In orddr to get correct order in plots
# Only needed for df_pred_isi, since that is the one used in ggplot()
df_pred_isi$Station_name <- factor(df_pred_isi$Station_name,
                                   levels = c("Reference station", "Outer Vikkilen", 
                                              "Skjeviga", "Shipyard", "Inner Vikkilen"))


#
# TBT (sts_tbt defined in previous chunk)
#
# debugonce(pred_logistic_from_stationname)
df_pred_list <- sts_tbt %>% lapply(pred_logistic_from_stationname, variable = "TBT_mean")
names(df_pred_list) <- sts_tbt

# Check p-values
transpose(df_pred_list)$pvalue %>% bind_rows()

# pvalue > 0.05, so we use a flat line instead for these:
for (st in c("5","6"))
  df_pred_list[[st]] <- pred_flat_from_stationname(st, "TBT_mean")

# Collect data for plotting 
df_pred_tbt <- bind_rows(transpose(df_pred_list)$fit)
df_pvalue_tbt <- bind_rows(transpose(df_pred_list)$pvalue)
df_points_tbt <- dat_intersex_litt_summ %>% filter(!is.na(TBT_mean))

# Test plots for each separately
if (FALSE) {
  ggplot() + 
    # geom_ribbon(data = df_pred_isi, aes(x, ymin = Pred_lo, ymax = Pred_hi), fill = "grey70") +
    geom_path(data = df_pred_isi, aes(x, y = Pred)) +
    geom_point(data = df_points_isi, aes(Year, ISI_mean)) +
    # geom_text(data = df_pvalue_isi, aes(x = 2016, y = Inf, label = Text), vjust = 1.2) +
    facet_wrap(vars(Station)) +
    labs(title = "ISI", x = "Year", y = "Mean ISI")
  
  ggplot() + 
    geom_path(data = df_pred_tbt, aes(x, y = Pred)) +
    geom_point(data = df_points_tbt, aes(Year, TBT_mean)) +
    facet_wrap(vars(Station)) +
    labs(title = "TBT", x = "Year", y = "Mean TBT concentration")
  
}

```

#### Plotting ISI + TBT combination
Method from https://stackoverflow.com/a/53703152/1734247 
```{r}
ylim.prim <- c(0, 3.5)     # ISI
ylim.sec <- c(0, 510)    # TBT
cols <- RColorBrewer::brewer.pal(8, "Dark2")

b <- diff(ylim.prim)/diff(ylim.sec)
a <- b*(ylim.prim[1] - ylim.sec[1])

# OLD (before we combined st. 5 and 5b)
df_km <- data.frame(
  Station_name = c("St. 1 H친칮ya, Outer fjord", "St. 4 Hasseldalen", "St. 5 Skjeviga", 
                   "St. 5B B친tst칮", "St. 6 Shipyard", "St. 7 Inner Vikkilen"),
  Km = c("6 km", "2 km", "0.6 km", "0.55 km", "0.5 km", "0 km"),
  stringsAsFactors = FALSE
)

# NEW (for SETAC)
df_km <- data.frame(
  Station_name = c("Reference station", "Outer Vikkilen", "Skjeviga", 
                   "Shipyard", "Inner Vikkilen"),
  Km = c("5.5 km", "1.5 km", "0.1 km", "0 km", "0.5 km"),
  stringsAsFactors = FALSE
)

# For correct order in plot
df_km$Station_name <- factor(df_km$Station_name,
                             levels = c("Reference station", "Outer Vikkilen", 
                                        "Skjeviga", "Shipyard", "Inner Vikkilen"))

gg <- ggplot() + 
  geom_path(data = df_pred_isi, aes(x, y = Pred), color = cols[1]) +
  geom_point(data = df_points_isi, aes(Year, ISI_mean), color = cols[1]) +
  geom_path(data = df_pred_tbt, aes(x, y = a + b*Pred), color = cols[2]) +
  geom_point(data = df_points_isi, aes(Year, a + b*TBT_mean), color = cols[2]) +
  geom_text(data = df_km, aes(x = 2016, y = Inf, label = Km), vjust = 1.2) +
  scale_y_continuous("Mean ISI", sec.axis = sec_axis(~ (. - a)/b, name = "Mean TBT")) +
  facet_wrap(vars(Station_name)) +
  labs(title = "ISI and TBT", x = "Year") + 
  theme_bw() +
    theme(
        axis.line.y.left = element_line(color = cols[1]), 
        axis.ticks.y.left = element_line(color = cols[1]),
        axis.text.y.left = element_text(color = cols[1]), 
        axis.title.y.left = element_text(color = cols[1]),
        axis.line.y.right = element_line(color = cols[2]), 
        axis.ticks.y.right = element_line(color = cols[2]),
        axis.text.y.right = element_text(color = cols[2]), 
        axis.title.y.right = element_text(color = cols[2])
        )

if (save_plots)
  ggsave("Figures/06_Timeseries_Comb_ISI_TBT.png", gg, 
         width = 7, height = 5, dpi = 500)

gg


```

#### B/W

```{r}



cols2 <- c("black", "black")

gg <- ggplot() + 
  geom_ribbon(data = df_pred_isi, aes(x, ymin = Pred_lo, ymax = Pred_hi), 
              fill = "grey70", alpha = 0.5) +
  geom_path(data = df_pred_isi, aes(x, y = Pred), color = cols2[1]) +
  geom_point(data = df_points_isi, aes(Year, ISI_mean), color = cols2[1]) +
  geom_ribbon(data = df_pred_tbt, aes(x, ymin = a + b*Pred_lo, ymax = a + b*Pred_hi), 
              fill = "grey70", alpha = 0.5) +
  geom_path(data = df_pred_tbt, aes(x, y = a + b*Pred), color = cols2[2],
            linetype = 2) +
  geom_point(data = df_points_isi, aes(Year, a + b*TBT_mean), color = cols2[2],
             shape = 17) +
  geom_vline(xintercept = c(2008), color = "red2", linetype = 2) +
  geom_text(data = df_km, aes(x = 2016, y = Inf, label = Km), vjust = 1.2) +
  scale_y_continuous("Mean ISI (circles)", 
                     sec.axis = sec_axis(~ (. - a)/b, name = "Mean TBT (triangles)")) +
  facet_wrap(vars(Station_name)) +
  labs(title = "ISI and TBT", x = "Year") + 
  theme_bw() +
    theme(
        axis.line.y.left = element_line(color = cols2[1]), 
        axis.ticks.y.left = element_line(color = cols2[1]),
        axis.text.y.left = element_text(color = cols2[1]), 
        axis.title.y.left = element_text(color = cols2[1]),
        axis.line.y.right = element_line(color = cols2[2]), 
        axis.ticks.y.right = element_line(color = cols2[2]),
        axis.text.y.right = element_text(color = cols2[2]), 
        axis.title.y.right = element_text(color = cols2[2])
        )

if (save_plots)
  ggsave("Figures/06_Timeseries_Comb_ISI_TBT_bw.png", gg, 
         width = 7, height = 5, dpi = 500)

gg

# ?points
```



## 7. TBT - all species

### Plot biota TBT at all stations (linear)
```{r, fig.height = 5, fig.width=6}
# Run all stations (as above)
gg <- dat_tbt_mean %>%
  filter(!Species %in% "Sediment") %>%
  filter(!is.na(TBT_mean)) %>%
  group_by(Species, Station) %>%
  mutate(N_years = length(unique(Year))) %>%
  ggplot(aes(Year, TBT_mean)) +
    geom_point(aes(color = Species)) + 
    geom_smooth(method = "lm") +
    facet_wrap(vars(Station))

if (save_plots){
  ggsave("Figures/06_Timeseries_allsp_TBT_1.png", gg)
  ggsave("Figures/06_Timeseries_allsp_TBT_1_log.png", gg + scale_y_log10())
}

gg
gg + scale_y_log10()

```


### Plot biota TBT at all stations (logistic)
```{r}
df <- dat_tbt_mean %>%
  filter(!Species %in% "Sediment") %>%
  filter(!is.na(TBT_mean))
sts <- unique(df$Station)
sts <- c("1", "4", "5", "6", "7")
pred_list <- sts %>% lapply(
  function(st) {
    df_station <- df %>% filter(Station %in% st)
    result <- pred_logistic_from_data(df_station, variable = "TBT_mean")
    result$fit$Station <- st
    result$pvalue$Station <- st
    result
  })
names(pred_list) <- sts
  
# Collect data for plotting 
df_pred <- bind_rows(transpose(pred_list)$fit)
df_pvalue <- bind_rows(transpose(pred_list)$pvalue)

# Plot
gg <- ggplot() + 
  geom_ribbon(data = df_pred, aes(x, ymin = Pred_lo, ymax = Pred_hi), fill = "grey70") +
  geom_path(data = df_pred, aes(x, y = Pred)) +
  geom_point(data = df, aes(Year, TBT_mean, color = Species)) +
  geom_text(data = df_pvalue, aes(x = 2016, y = Inf, label = Text), vjust = 1.2) +
  facet_wrap(vars(Station)) +
  labs(title = "TBT", x = "Year", y = "Mean TBT concentration")
if (save_plots){
  ggsave("Figures/06_Timeseries_allsp_TBT_2.png", gg)
  ggsave("Figures/06_Timeseries_allsp_TBT_2_log.png", gg + scale_y_log10())
}
gg
gg + scale_y_log10()
```

### Plot sediment TBT at all stations
```{r, fig.height = 5, fig.width=7.5}
# Run all stations (as above)
gg <- dat_tbt_mean %>%
  filter(Species %in% "Sediment") %>%
  filter(Station %in% c("1", "2", "3", "4", "5", "6")) %>%
  filter(!is.na(TBT_mean)) %>%
  group_by(Species, Station) %>%
  mutate(N_years = length(unique(Year))) %>%
  ggplot(aes(Year, TBT_mean)) +
    geom_point(aes(color = Species)) + 
    geom_smooth(method = "lm", se = FALSE) +
    facet_wrap(vars(Station))

gg
gg + scale_y_log10()

if (save_plots)
  ggsave("Figures/06_Timeseries_TBT_sediment_log.png", gg + scale_y_log10())
gg

```



