---
title: "Vikkilen, various tables and plots"
author: "DHJ"
date: "24 6 2019"
output: 
  html_document:
    toc: true
    toc_float: true  
---

## General
- percentage sterile females (%S) = (number of sterile females/total number of females)*100
    - stage 2-4 females are sterile
- mean Female Penis Length (FPL)
- mean Male Penis Length (MPL)
For N. lapillus,
- Relative Penis Size Index (RPSI) = (FPL)3/(MPL)3*100 
- imposex index (VDSI) = (sum of the values of imposex stages (ranged 0 to 5) in all females/the number of females collected)
For B. undatum
- Penis Classification Index (PCI) after Strand and Jacobsen (2002)


#### Modification 1  
From Merete 20.11.2019
Du er absolutt ikke tungnem, Dag. Det er heller jeg som ikke har fullstendig oversikt når jeg ikke har jobbet med det på en stund. Jeg har kikket nærmere på dette, og vi bør beholde PRL (prostatalengde), men heller kalle det FPrL (average female prostate length= sum of prostate lengths (mm) of all sampled/number of females) i figurene 3 b og c. Vi bytter TBT fra y-aksen til x-aksen i figur 3 c (det fungerte godt i imposex-artikkelen vår).

Hannen til strandsneglen kan kaste penis, derfor tror jeg ikke at det blir brukt RPLI (Relative Penis Length Index). Men det ser ut til å være en peniskjertelindeks (PKI) som Lise har regnet ut. PKI = Σ ant. peniskjertler hos alle innsamlede hanner/antall hanner. Vi kan vente litt med dette og evt. heller ta det med i artikkelen. Jeg kommer ikke til å ta det med i abstractet til SETAC

Hvis du har tid, er det signifikante trender for både TBT og ISI (der hvor det er nok data for utregning)?
Er det god korrelasjon (Kendall?) mellom TBT og ISI, TBT og FPrL og ISI og FPrL?

Så spennende å være på møte med TBT-ekspert. Jeg skal tenke på om jeg har noen spørsmål. Her går det i justering av MILKYS-rapport.

Takk for god hjelp, Dag! 😊


#### Modification 2  
From: Merete Schøyen  
Sent: tirsdag 7. april 2020 17:08  
  
Jeg lurer på om du kan justere figuren nedenfor. Følgende må gjøres:  
1. Vi slår sammen st. 5 og st. 5B og kaller stasjonen «Skjeviga».   
2. Vi tar bort alle stasjonsnummerene, og kaller Håøya for «Reference station», Hasseldalen for «Outer Vikkilen», «Shipyard» og «Inner Vikkilen» heter det samme.  
3. Vi tar bort den stiplede røde linjen for 2016. Den markerer sedimenttiltak, men nedgangen skjer før tiltaket i 2016. Nedgangen skyldes heller forbudet i 2008, og redusert aktivitet på verftet frem til fjerning av tørrdokka i 2012.  
4. Vi vil gjerne at avstanden måles fra Shipyard, slik at denne er 0 km. Vi har et TBT-resultat til for Skjeviga, og når den slås sammen med Båtstø så får vi inn stiplet svart linje.  

#### Modification 3  
From: Merete Schøyen <merete.schoyen@niva.no> 
Sent: fredag 12. juni 2020 16:35

Jeg jobber (i sommervarmen) med intersex-artikkelen for Vikkilen, og lurer på om du kan justere korrelasjonsfigurene nedenfor ved å slå sammen stasjonene 5 og 5 b, slik du gjorde for ISI-TBT i SETAC-presentasjonen? Da skal stasjonene hete: Reference station, Outer Vikkilen, Skjeviga, Shipyard og Inner Vikkilen. Kendall korrelasjonene vil kanskje endre seg da.
`06_Correlations_Litt_ISI_vs_PRL_col.png`
(Part 4 'PRL_mean vs. ISI')
`06_Correlations_Litt_PRL_vs_TBT_col.png`
(Part 4 'PRL_mean vs. TBT')

Har du også mulighet for å slå sammen 5 og 5 b for all biota samlet? Jeg tror at vi lar stasjonene 2 og 3 med kun blåskjell utgå. Samme stasjonsnavn her: Reference station (5.5 km), Outer Vikkilen (1.5 km), Skjeviga (0.1 km), Shipyard (0 km) og Inner Vikkilen (0.5 km).
`06_Timeseries_allsp_TBT_2_log.png`
(Part 8 'Plot biota TBT at all stations (logistic)')

#### Modification 3b  

From: Merete Schøyen <merete.schoyen@niva.no> 
Sent: torsdag 18. juni 2020 15:23

Dette var fint! Kan du likevel justere figurene mht. dette:
•	ISI og ikke ISE (på korrelasjonsfiguren ISI-FPrL).
•	Ikke mean TBT, er vel bare basert på kun én blandprøve, så dropp mean. Det kan også bare stå ISI og FPrL og ikke mean (det ligger i definisjonene).
•	Figurtekst L. littorea. N. reticulatus, B. undatum, N. lapillus ( i denne rekkefølgen), istedenfor Buccinum, Littorina, Nassarius og Nucella. Dropp Station i figurtekstene.

Kan du også lage en ny korrelasjonsfigur med samme layout for ISI og TBT?
Hva er Kendall korrelasjonene nå for ISI-TBT, ISI-FPrL og FPrL-TBT?



## 0. Libraries
```{r}
library(dplyr)
library(purrr)    # transpose
library(ggplot2)
library(tidyr)
library(forcats)
```

## 0b. Settings
```{r}
save_plots <- TRUE
# save_plots <- FALSE
```


## 0c. Make 5-color palette  
```{r}

# library("colorspace") 
# The line below: run it in the Console (bottom window), NOT here (RStudio will hang)
# pal <-choose_palette()

library(pals)

if (FALSE){
  labs=c('alphabet','alphabet2', 'glasbey','kelly','polychrome', 
         'stepped', 'stepped2', 'stepped3', 'tol', 'watlington')
  op=par(mar=c(0,5,3,1))
  pal.bands(alphabet(), alphabet2(), glasbey(), kelly(), polychrome(), 
            stepped(), stepped2(), stepped3(), tol(), watlington(), 
            labels=labs, show.names=FALSE)

  pal.bands(tol(5), glasbey(5), kelly(7)[3:7])
  pal.bands(brewer.blues(4), brewer.reds(4))

  }


station_cols <- c(
  brewer.blues(4)[c(4,3,2)], 
  brewer.reds(4)[c(4,2)])
pal.bands(station_cols)

```

## 0d. Station names
```{r}
# OLD (before we combined st. 5 and 5b)
st_names <- data.frame(
  Station = c("1", "4", "5", "5b", "6", "7"),
  Station_name = c("St. 1 Håøya, Outer fjord", "St. 4 Hasseldalen", "St. 5 Skjeviga", 
              "St. 5B Båtstø", "St. 6 Shipyard", "St. 7 Inner Vikkilen")
)

# NEW (after combining st. 5 and 5b)
st_names <- data.frame(
  Station = c("1", "4", "5", "6", "7"),
  Station_name = c("Reference station (5.5 km)", "Outer Vikkilen (2.5 km)", 
                   "Skjeviga (0.1 km)", 
                   "Shipyard (0 km)", "Inner Vikkilen (0.5 km)"),
  stringsAsFactors = FALSE
  ) %>%
  mutate(Station_name = fct_inorder(Station_name))  # set as factor, for correct order
  
names(station_cols) <- st_names$Station_name

```


## 1. Data

### a. dat_tbt_mean - all species
16 April 2020: 
- Combine 5 and 5B
```{r}
dat_intersex_litt <- readRDS(file = "Data/02_Strandsnegl_intersex_2005_2018.RData") %>%
  mutate(Station = case_when(Station %in% "St6" ~ "6",
                             TRUE ~ Station),
         Sex = case_when(tolower(Sex) %in% "f" ~ "f",
                         tolower(Sex) %in% "m" ~ "m",
                         TRUE ~ "x")
         )

dat_tbt <- readRDS(file = "Data/05_TBT.RData")


# Summarise TBT
dat_tbt_mean <- dat_tbt %>% 
  mutate(Station = case_when(
    Station %in% "5b" ~ "5",
    Station != "5b" ~ Station
  )) %>% # View()
  group_by(Species, Station, Year) %>%
  summarise(TBT_mean = mean(TBT, na.rm = TRUE), TBT_flag = mean(TBT_flag %in% "<")) %>%
  ungroup()

cat("Raw data \n")
dat_tbt %>% 
  filter(Station %in% c("1","4","5","5b","6","7") & Species == "Littorina") %>%
  xtabs(~Year + Station, .)
cat("\n")

cat("Number of means, 5 and 5B combined \n")
dat_tbt_mean %>% 
  filter(Station %in% c("1","4","5","5b","6","7") & Species == "Littorina") %>%
  xtabs(~Year + Station, .)

# str(dat_tbt_mean)


```

### b. Add station names  
```{r}

dat_tbt_mean <- dat_tbt_mean %>%
  left_join(st_names, by = "Station")

str(dat_tbt_mean)

```

## 2. TBT - tables of species
```{r}
xtabs(~Species, dat_tbt_mean)
xtabs(~Species + Year, dat_tbt_mean)

```

## 3. Littorina data
### a. Chemical data  
```{r}
# xtabs(~Station + df_name, dat_tbt %>% filter(Species %in% "Littorina"))
xtabs(~Station + Year, dat_tbt %>% filter(Species %in% "Littorina"))

tab_tbt <- dat_tbt_mean %>%
  filter(Species %in% "Littorina") %>%
  group_by(Station, Year) %>%
  spread(Year, TBT_mean)

if (save_plots){
  wb <- openxlsx::createWorkbook("DHJ")
  openxlsx::addWorksheet(wb, "Littorina TBT")
  openxlsx::writeData(wb, sheet = 1, tab_tbt)
  openxlsx::saveWorkbook(wb, "Figures/06_Littorina_tables.xlsx", overwrite = TRUE)
}
tab_tbt
```

### b. Intersex data
```{r}
dat_intersex_litt %>%
  count(Sex, Female, Male)

dat_intersex_litt %>%
  count(Station, Year, Sex) %>%
  spread(Sex, n)

```

### c1. Mean data per staion/year, and add TBT  
dat_intersex_litt_summ 

- percentage sterile females (%S) = (number of sterile females/total number of females)*100  
    - stage 2-4 females are sterile  
- mean Female Penis Length (FPL)  
- mean Male Penis Length (MPL)  
- For N. lapillus,  
    - Relative Penis Size Index (RPSI) = (FPL)3/(MPL)3*100   
- imposex index (VDSI) = (sum of the values of imposex stages (ranged 0 to 5) in all females/the number of females collected)  
  
16 April 2020: 
- Combine 5 and 5B
```{r}
dat_intersex_litt_summ <- dat_intersex_litt %>%
  ungroup() %>%
  mutate(Station = case_when(
    Station %in% "5b" ~ "5",
    Station != "5b" ~ Station
  )) %>% # View()
  group_by(Station, Year, Sex) %>%
  summarize(ISI_mean = mean(ISI, na.rm = FALSE),
            N_ISI = sum(!is.na(ISI)),
            Sterile_perc = mean((ISI >= 2)*100, na.rm = TRUE),
            PRL_mean = mean(PRL, na.rm = TRUE)) %>%
  ungroup()

nrow(dat_intersex_litt_summ)

# Add TBT_mean, TBT_flag
dat_intersex_litt_summ <- dat_intersex_litt_summ %>%
  left_join(dat_tbt_mean %>% 
              ungroup() %>%
              filter(Species %in% "Littorina") %>%
              mutate(Sex = "f") %>%    # to avoid that data are duplicated 
              select(Station, Year, Sex, TBT_mean, TBT_flag), 
            by = c("Station", "Year", "Sex")
            )

nrow(dat_intersex_litt_summ)

```

### c2. Add station names  
```{r}


dat_intersex_litt_summ <- dat_intersex_litt_summ %>%
  left_join(st_names, by = "Station")


# str(dat_intersex_litt_summ)
# dat_intersex_litt_summ$Station


```


### d. Overview tables of mean values
```{r}
tab_ISI <- dat_intersex_litt_summ %>%
  filter(Sex %in% "f") %>%
  mutate(ISI_mean = round(ISI_mean, 2)) %>%
  select(Station, Year, ISI_mean) %>%
  spread(Year, ISI_mean)
tab_ISI

tab_PRL <- dat_intersex_litt_summ %>%
  filter(Sex %in% "f") %>%
  mutate(PRL_mean = round(PRL_mean, 2)) %>%
  select(Station, Year, PRL_mean) %>%
  filter(!is.na(PRL_mean)) %>%
  spread(Year, PRL_mean)
tab_PRL

tab_sterile <- dat_intersex_litt_summ %>%
  filter(Sex %in% "f") %>%
  mutate(Sterile_perc = round(Sterile_perc, 1)) %>%
  select(Station, Year, Sterile_perc) %>%
  filter(!is.na(Sterile_perc)) %>%
  spread(Year, Sterile_perc)
tab_sterile

dat_intersex_litt_summ %>%
  mutate(PRL_mean = round(PRL_mean, 2)) %>%
  select(Station, Year, Sex, PRL_mean) %>%
  spread(Sex, PRL_mean)

if (save_plots){
  openxlsx::addWorksheet(wb, "Littorina ISI")
  openxlsx::writeData(wb, sheet = "Littorina ISI", tab_ISI)
  openxlsx::addWorksheet(wb, "Littorina sterile")
  openxlsx::writeData(wb, sheet = "Littorina sterile", tab_ISI)
  openxlsx::addWorksheet(wb, "Littorina PRL")
  openxlsx::writeData(wb, sheet = "Littorina PRL", tab_PRL)
  openxlsx::saveWorkbook(wb, "Figures/06_Littorina_tables.xlsx", overwrite = TRUE)
}
tab_tbt
```

## 4. Littorina correlation figures

### ISI vs TBT

```{r, fig.height =4, fig.width=6}
gg <- ggplot(dat_intersex_litt_summ, aes(TBT_mean, ISI_mean)) +
  geom_smooth(method = "lm", color = "black") +
  labs(x = "TBT (μg/kg w.w.)", y = "ISI")

gg1 <- gg +
  geom_point(aes(fill = Station_name), pch = 21, size = rel(2)) +
  scale_fill_manual("", values = station_cols)

gg2 <- gg +
  geom_point(aes(shape = Station_name), size = rel(2))

if (save_plots){
  ggsave("Figures/06_Correlations_Litt_ISI_vs_TBT_col.png", gg1, 
         width = 7, height = 5, dpi = 500)
  ggsave("Figures/06_Correlations_Litt_ISI_vs_TBT_bw.png", gg2, 
         width = 7, height = 5, dpi = 500)
}
gg1
gg2


```

### PRL_mean vs. TBT

```{r, fig.height =4 fig.width =6}
gg <- ggplot(dat_intersex_litt_summ, aes(TBT_mean, PRL_mean)) +
  geom_smooth(method = "lm") +
  labs(x = "TBT (μg/kg w.w.)", y = "FPrL")

gg1 <- gg + scale_color_brewer(palette = "Dark2") +
  geom_point(aes(fill = Station_name), pch = 21, size = rel(2)) +
  scale_fill_manual("", values = station_cols)

gg2 <- gg + scale_color_brewer(palette = "Dark2") +
  geom_point(aes(shape = Station_name), size = rel(2))

if (save_plots){
  ggsave("Figures/06_Correlations_Litt_PRL_vs_TBT_col.png", gg1, 
         width = 7, height = 5, dpi = 500)
  ggsave("Figures/06_Correlations_Litt_PRL_vs_TBT_bw.png", gg2, 
         width = 7, height = 5, dpi = 500)
}
gg1
gg2


```


### PRL_mean vs. ISI
```{r, fig.height =4, fig.width=6}

gg <- ggplot(dat_intersex_litt_summ, aes(PRL_mean, ISI_mean)) +
  geom_smooth(method = "lm", color = "black") +
  labs(x = "FPrL", y = "ISI")

gg1 <- gg + scale_color_brewer(palette = "Dark2") +
  geom_point(aes(fill = Station_name), pch = 21, size = rel(2)) +
  scale_fill_manual("", values = station_cols)

gg2 <- gg + scale_color_brewer(palette = "Dark2") +
  geom_point(aes(shape = Station_name), size = rel(2))

# save_plots <- TRUE
if (save_plots){
  ggsave("Figures/06_Correlations_Litt_ISI_vs_PRL_col.png", gg1, 
         width = 7, height = 5, dpi = 500)
  ggsave("Figures/06_Correlations_Litt_ISI_vs_PRL_bw.png", gg2, 
         width = 7, height = 5, dpi = 500)
}
gg1
gg2


```

### Correlations
```{r, fig.height = 5, fig.width=6}

cat("=================================\nCorrelation TBT_mean, ISI_mean \n\n")
with(dat_intersex_litt_summ, cor.test(TBT_mean, ISI_mean, method = "kendall"))

cat("=================================\nCorrelation TBT_mean, PRL_mean \n\n")
with(dat_intersex_litt_summ, cor.test(TBT_mean, PRL_mean, method = "kendall"))

cat("=================================\nCorrelation PRL_mean, ISI_mean \n\n")
with(dat_intersex_litt_summ, cor.test(PRL_mean, ISI_mean, method = "kendall"))

```

### TBT vs time, all stations   
```{r, fig.height = 5, fig.width=6}
# TBT_mean vs. Time, for all stations combined - actually significan 
with(dat_intersex_litt_summ, cor.test(TBT_mean, Year, method = "kendall"))

# ANCOVA TBT_mean vs. time, adjusted for station 
mod <- lm(log(TBT_meaøn) ~ Year + Station, data = dat_intersex_litt_summ)
summary(mod)
visreg::visreg(mod)

# As above, excluding the reference station
mod <- lm(log(TBT_mean) ~ Year + Station, data = dat_intersex_litt_summ %>% filter(Station != 1))
summary(mod)
visreg::visreg(mod)

# As above, excluding years before 2010
mod <- lm(log(TBT_mean) ~ Year + Station, data = dat_intersex_litt_summ %>% filter(Year >= 2010))
summary(mod)
visreg::visreg(mod)

# Plot 
gg <- ggplot(dat_intersex_litt_summ, aes(Year, TBT_mean)) +
  geom_smooth(method = "lm") + 
  scale_color_brewer(palette = "Dark2") +
  geom_point(aes(shape = Station), size = rel(2))
gg

# ?visreg::visreg
```

## 5. Littorina time series plots

  ### TBT

```{r}
ggplot(dat_intersex_litt_summ, aes(Year, TBT_mean)) +
  geom_point() +
  facet_wrap(vars(Station))
```

###  ISI
```{r}
ggplot(dat_intersex_litt_summ, aes(Year, ISI_mean)) +
  geom_point() +
  facet_wrap(vars(Station))

```

### Mean PRL
```{r}
ggplot(dat_intersex_litt_summ, aes(Year, PRL_mean)) +
  geom_point() +
  facet_wrap(vars(Station))

```


### Mean PRL
```{r}
ggplot(dat_intersex_litt_summ, aes(Year, PRL_mean)) +
  geom_point() +
  facet_wrap(vars(Station))

```

## 6. Littorina plots using logistic function
```{r}
source("06_Tables_graphs_functions.R")
```


### Example for TBT 
```{r}
st <- "7"
df <- dat_intersex_litt_summ %>% filter(Station %in% st & !is.na(TBT_mean))
df_pred <- pred_logistic(df$Year, df$TBT_mean, x_range = c(2005, 2018))

plot(TBT_mean ~ Year, data = df, type = "n", xlab = "", ylab = "") 
with(df_pred$fit, polygon.lines(x, Pred_lo, Pred_hi, border = FALSE)) 
with(df_pred$fit, lines(x, Pred)) 
with(df, points(Year, TBT_mean, pch = 19)) 

```


### Example for ISI 
```{r}
st <- "7"
df <- dat_intersex_litt_summ %>% filter(Station %in% st & !is.na(ISI_mean))
df_pred <- pred_logistic(df$Year, df$ISI_mean, x_range = c(2005, 2018), a = 0.05)

plot(ISI_mean ~ Year, data = df, type = "n", xlab = "", ylab = "") 
with(df_pred$fit, polygon.lines(x, Pred_lo, Pred_hi, border = FALSE)) 
with(df_pred$fit, lines(x, Pred)) 
with(df, points(Year, ISI_mean, pch = 19)) 

```

### ISI, ggplot variant
```{r}
pvalue <- summary(df_pred$model)$coef["x","Pr(>|t|)"]
ggplot() + 
  geom_ribbon(data = df_pred$fit, aes(x, ymin = Pred_lo, ymax = Pred_hi), fill = "grey70") +
  geom_path(data = df_pred$fit, aes(x, y = Pred)) +
  annotate("text", x = 2016, y = 1.3, label = paste("P =", round(pvalue, 4)))
```

### Plot two stations
```{r}
predlist <- list(
  pred_logistic_from_stationname("6", "ISI_mean"),
  pred_logistic_from_stationname("7", "ISI_mean")
)

# Combine
df_pred <- bind_rows(predlist[[1]]$fit, predlist[[2]]$fit)
df_pvalue <- bind_rows(predlist[[1]]$pvalue, predlist[[2]]$pvalue)
df <- dat_intersex_litt_summ %>% filter(Station %in% c("6","7") & !is.na(ISI_mean))

# Plot
ggplot() + 
  geom_ribbon(data = df_pred, aes(x, ymin = Pred_lo, ymax = Pred_hi), fill = "grey70") +
  geom_path(data = df_pred, aes(x, y = Pred)) +
  geom_point(data = df, aes(Year, ISI_mean)) +
  geom_text(data = df_pvalue, aes(x = 2016, y = Inf, label = Text), vjust = 1.2) +
  facet_wrap(vars(Station))

```

### Plot ISI at all stations
```{r}
sts <- unique(dat_intersex_litt_summ$Station)
df_pred_list <- sts %>% lapply(pred_logistic_from_stationname, variable = "ISI_mean")
names(df_pred_list) <- sts
# df_pred_list[["5b"]]

# Collect data for plotting 
df_pred <- bind_rows(transpose(df_pred_list)$fit)
df_pvalue <- bind_rows(transpose(df_pred_list)$pvalue)
df <- dat_intersex_litt_summ %>% filter(!is.na(ISI_mean))

# Plot
ggplot() + 
  geom_ribbon(data = df_pred, aes(x, ymin = Pred_lo, ymax = Pred_hi), fill = "grey70") +
  geom_path(data = df_pred, aes(x, y = Pred)) +
  geom_point(data = df, aes(Year, ISI_mean)) +
  geom_text(data = df_pvalue, aes(x = 2016, y = Inf, label = Text), vjust = 1.2) +
  facet_wrap(vars(Station))

```


### Plot percent sterile at all stations
```{r}
# Run all stations (as above)
sts <- unique(dat_intersex_litt_summ$Station)
df_pred_list <- sts %>% lapply(pred_logistic_from_stationname, variable = "Sterile_perc")
names(df_pred_list) <- sts

# Check p-values
transpose(df_pred_list)$pvalue %>% bind_rows()

# Run 4 using linear regression
df_pred_list[["4"]] <- pred_linear_from_stationname("4", "Sterile_perc")

# Collect data for plotting 
df_pred <- bind_rows(transpose(df_pred_list)$fit)
df_pvalue <- bind_rows(transpose(df_pred_list)$pvalue)
df <- dat_intersex_litt_summ %>% filter(!is.na(Sterile_perc))

# Plot
gg <- ggplot() + 
  geom_ribbon(data = df_pred, aes(x, ymin = Pred_lo, ymax = Pred_hi), fill = "grey70") +
  geom_path(data = df_pred, aes(x, y = Pred)) +
  geom_point(data = df, aes(Year, Sterile_perc)) +
  geom_text(data = df_pvalue, aes(x = 2016, y = Inf, label = Text), vjust = 1.2) +
  facet_wrap(vars(Station)) +
  labs(title = "Percent of sterile females", x = "Year", y = "Percent sterile")
if (save_plots)
  ggsave("Figures/06_Timeseries_Litt_sterile.png", gg)
gg

```


### Plot PRL at all stations
```{r}
# We make regressions for only two stations
sts <- c("6", "7")
df_pred_list <- sts %>% lapply(pred_logistic_from_stationname, variable = "PRL_mean")
names(df_pred_list) <- sts
# df_pred_list[["5b"]]

# Collect data for plotting 
df_pred <- bind_rows(transpose(df_pred_list)$fit)
df_pvalue <- bind_rows(transpose(df_pred_list)$pvalue)
df <- dat_intersex_litt_summ %>% filter(!is.na(PRL_mean))

# Plot
gg <- ggplot() + 
  geom_ribbon(data = df_pred, aes(x, ymin = Pred_lo, ymax = Pred_hi), fill = "grey70") +
  geom_path(data = df_pred, aes(x, y = Pred)) +
  geom_point(data = df, aes(Year, PRL_mean)) +
  geom_text(data = df_pvalue, aes(x = 2016, y = Inf, label = Text), vjust = 1.2) +
  facet_wrap(vars(Station)) +
  labs(title = "PRL", x = "Year", y = "Mean PRL")
if (save_plots)
  ggsave("Figures/06_Timeseries_Litt_PRL.png", gg)
gg
```

### Plot TBT at all stations
```{r}
# Run all stations (as above)
sts_tbt <- dat_intersex_litt_summ %>%
  ungroup() %>%
  filter(!is.na(TBT_mean)) %>%
  count(Station) %>%
  filter(n >= 3) %>%
  pull(Station)

# debugonce(pred_logistic_from_stationname)
df_pred_list <- sts_tbt %>% lapply(pred_logistic_from_stationname, variable = "TBT_mean")
names(df_pred_list) <- sts_tbt

# Run 5b using linear regression
# df_pred_list[["5b"]] <- pred_linear_from_stationname("5b", "ISI_mean")

# Collect data for plotting 
df_pred_tbt <- bind_rows(transpose(df_pred_list)$fit)
df_pvalue_tbt <- bind_rows(transpose(df_pred_list)$pvalue)
df_points_tbt <- dat_intersex_litt_summ %>% filter(!is.na(TBT_mean))

# Plot
gg <- ggplot() + 
  geom_ribbon(data = df_pred_tbt, aes(x, ymin = Pred_lo, ymax = Pred_hi), fill = "grey70") +
  geom_path(data = df_pred_tbt, aes(x, y = Pred)) +
  geom_point(data = df_points_tbt, aes(Year, TBT_mean)) +
  geom_text(data = df_pvalue_tbt, aes(x = 2016, y = Inf, label = Text), vjust = 1.2) +
  facet_wrap(vars(Station)) +
  labs(title = "TBT", x = "Year", y = "TBT concentration")
if (save_plots)
  ggsave("Figures/06_Timeseries_Litt_TBT.png", gg)
gg

```

## 7. Combined figures, ISI + TBT

### Data
```{r}

# # OLD (before we combined st. 5 and 5b)
# st_names <- data.frame(
#   Station = c("1", "4", "5", "5b", "6", "7"),
#   Station_name = c("St. 1 Håøya, Outer fjord", "St. 4 Hasseldalen", "St. 5 Skjeviga", 
#               "St. 5B Båtstø", "St. 6 Shipyard", "St. 7 Inner Vikkilen")
# )
# 
# # NEW (after combining st. 5 and 5b)
# st_names <- data.frame(
#   Station = c("1", "4", "5", "6", "7"),
#   Station_name = c("Reference station", "Outer Vikkilen", "Skjeviga", 
#                    "Shipyard", "Inner Vikkilen")
# )
# 
# dat_intersex_litt_summ <- dat_intersex_litt_summ %>%
#   left_join(st_names, by = "Station")
# 
# # In orddr to get correct order in plots
# dat_intersex_litt_summ$Station_name <- factor(dat_intersex_litt_summ$Station_name,
#                                               levels = c("Reference station", "Outer Vikkilen", 
#                                                 "Skjeviga", "Shipyard", "Inner Vikkilen"))
# 
# # dat_intersex_litt_summ$Station


```

### Get predicted (fitted) lines   
```{r}
#
# ISI
#

sts <- unique(dat_intersex_litt_summ$Station)
df_pred_list <- sts %>% lapply(pred_logistic_from_stationname, variable = "ISI_mean")
names(df_pred_list) <- sts

# Check p-values<
transpose(df_pred_list)$pvalue %>% bind_rows()

# For those with pvalue > 0.05, we use a flat line instead for these:
for (st in c("1","4"))
  df_pred_list[[st]] <- pred_flat_from_stationname(st, "ISI_mean")

# Collect data for plotting 
df_pred_isi <- bind_rows(transpose(df_pred_list)$fit)
df_pvalue_isi <- bind_rows(transpose(df_pred_list)$pvalue)
df_points_isi <- dat_intersex_litt_summ %>% filter(!is.na(ISI_mean))

# In orddr to get correct order in plots
# Only needed for df_pred_isi, since that is the one used in ggplot()
df_pred_isi$Station_name <- factor(df_pred_isi$Station_name,
                                   levels = c("Reference station", "Outer Vikkilen", 
                                              "Skjeviga", "Shipyard", "Inner Vikkilen"))


#
# TBT (sts_tbt defined in previous chunk)
#
# debugonce(pred_logistic_from_stationname)
df_pred_list <- sts_tbt %>% lapply(pred_logistic_from_stationname, variable = "TBT_mean")
names(df_pred_list) <- sts_tbt

# Check p-values
transpose(df_pred_list)$pvalue %>% bind_rows()

# pvalue > 0.05, so we use a flat line instead for these:
for (st in c("5","6"))
  df_pred_list[[st]] <- pred_flat_from_stationname(st, "TBT_mean")

# Collect data for plotting 
df_pred_tbt <- bind_rows(transpose(df_pred_list)$fit)
df_pvalue_tbt <- bind_rows(transpose(df_pred_list)$pvalue)
df_points_tbt <- dat_intersex_litt_summ %>% filter(!is.na(TBT_mean))

# Test plots for each separately
if (FALSE) {
  ggplot() + 
    # geom_ribbon(data = df_pred_isi, aes(x, ymin = Pred_lo, ymax = Pred_hi), fill = "grey70") +
    geom_path(data = df_pred_isi, aes(x, y = Pred)) +
    geom_point(data = df_points_isi, aes(Year, ISI_mean)) +
    # geom_text(data = df_pvalue_isi, aes(x = 2016, y = Inf, label = Text), vjust = 1.2) +
    facet_wrap(vars(Station)) +
    labs(title = "ISI", x = "Year", y = "ISI")
  
  ggplot() + 
    geom_path(data = df_pred_tbt, aes(x, y = Pred)) +
    geom_point(data = df_points_tbt, aes(Year, TBT_mean)) +
    facet_wrap(vars(Station)) +
    labs(title = "TBT", x = "Year", y = "TBT concentration")
  
}

```

### Plotting ISI + TBT combination   
THIS IS A MESS NOW  - DUE TO DIFFERENT FACTOR LEVELS
Method from https://stackoverflow.com/a/53703152/1734247 
```{r}
ylim.prim <- c(0, 3.5)     # ISI
ylim.sec <- c(0, 510)    # TBT
cols <- RColorBrewer::brewer.pal(8, "Dark2")

b <- diff(ylim.prim)/diff(ylim.sec)
a <- b*(ylim.prim[1] - ylim.sec[1])

# OLD (before we combined st. 5 and 5b)
df_km <- data.frame(
  Station_name = c("St. 1 Håøya, Outer fjord", "St. 4 Hasseldalen", "St. 5 Skjeviga", 
                   "St. 5B Båtstø", "St. 6 Shipyard", "St. 7 Inner Vikkilen"),
  Km = c("6 km", "2 km", "0.6 km", "0.55 km", "0.5 km", "0 km"),
  stringsAsFactors = FALSE
)

# NEW (for SETAC)
df_km <- data.frame(
  Station_name = c("Reference station", "Outer Vikkilen", "Skjeviga", 
                   "Shipyard", "Inner Vikkilen"),
  Km = c("5.5 km", "1.5 km", "0.1 km", "0 km", "0.5 km"),
  stringsAsFactors = FALSE
)

# For correct order in plot
df_km$Station_name <- factor(df_km$Station_name,
                             levels = c("Reference station", "Outer Vikkilen", 
                                        "Skjeviga", "Shipyard", "Inner Vikkilen"))

gg <- ggplot() + 
  geom_path(data = df_pred_isi, aes(x, y = Pred), color = cols[1]) +
  geom_point(data = df_points_isi, aes(Year, ISI_mean), color = cols[1]) +
  geom_path(data = df_pred_tbt, aes(x, y = a + b*Pred), color = cols[2]) +
  geom_point(data = df_points_isi, aes(Year, a + b*TBT_mean), color = cols[2]) +
  geom_text(data = df_km, aes(x = 2016, y = Inf, label = Km), vjust = 1.2) +
  scale_y_continuous("ISI", sec.axis = sec_axis(~ (. - a)/b, name = "TBT")) +
  facet_wrap(vars(Station_name)) +
  labs(title = "ISI and TBT", x = "Year") + 
  theme_bw() +
    theme(
        axis.line.y.left = element_line(color = cols[1]), 
        axis.ticks.y.left = element_line(color = cols[1]),
        axis.text.y.left = element_text(color = cols[1]), 
        axis.title.y.left = element_text(color = cols[1]),
        axis.line.y.right = element_line(color = cols[2]), 
        axis.ticks.y.right = element_line(color = cols[2]),
        axis.text.y.right = element_text(color = cols[2]), 
        axis.title.y.right = element_text(color = cols[2])
        )

if (save_plots)
  ggsave("Figures/06_Timeseries_Comb_ISI_TBT.png", gg, 
         width = 7, height = 5, dpi = 500)

gg


```

#### B/W

```{r}



cols2 <- c("black", "black")

gg <- ggplot() + 
  geom_ribbon(data = df_pred_isi, aes(x, ymin = Pred_lo, ymax = Pred_hi), 
              fill = "grey70", alpha = 0.5) +
  geom_path(data = df_pred_isi, aes(x, y = Pred), color = cols2[1]) +
  geom_point(data = df_points_isi, aes(Year, ISI_mean), color = cols2[1]) +
  geom_ribbon(data = df_pred_tbt, aes(x, ymin = a + b*Pred_lo, ymax = a + b*Pred_hi), 
              fill = "grey70", alpha = 0.5) +
  geom_path(data = df_pred_tbt, aes(x, y = a + b*Pred), color = cols2[2],
            linetype = 2) +
  geom_point(data = df_points_isi, aes(Year, a + b*TBT_mean), color = cols2[2],
             shape = 17) +
  geom_vline(xintercept = c(2008), color = "red2", linetype = 2) +
  geom_text(data = df_km, aes(x = 2016, y = Inf, label = Km), vjust = 1.2) +
  scale_y_continuous("ISI (circles)", 
                     sec.axis = sec_axis(~ (. - a)/b, name = "TBT (triangles)")) +
  facet_wrap(vars(Station_name)) +
  labs(title = "ISI and TBT", x = "Year") + 
  theme_bw() +
    theme(
        axis.line.y.left = element_line(color = cols2[1]), 
        axis.ticks.y.left = element_line(color = cols2[1]),
        axis.text.y.left = element_text(color = cols2[1]), 
        axis.title.y.left = element_text(color = cols2[1]),
        axis.line.y.right = element_line(color = cols2[2]), 
        axis.ticks.y.right = element_line(color = cols2[2]),
        axis.text.y.right = element_text(color = cols2[2]), 
        axis.title.y.right = element_text(color = cols2[2])
        )

if (save_plots)
#  ggsave("Figures/06_Timeseries_Comb_ISI_TBT_bw.png", gg, 
#         width = 7, height = 5, dpi = 500)

gg

# ?points
```



## 8. TBT - all species

### Add 'Species2' (actual species name, not genus)   
```{r}

dat_tbt_mean <- dat_tbt_mean %>%
  mutate(Species2 =
           case_when(
             Species %in% "Buccinum" ~ "B. undatum",
             Species %in% "Littorina" ~ "L. littorea",
             Species %in% "Nassarius" ~ "N. reticulatus",
             Species %in% "Nucella" ~ "N. lapillus",
             Species %in% "Mytilus" ~ "M. edulis"
           ),
         Species2 = factor(Species2, 
                           levels = c("L. littorea", "N. reticulatus", 
                                      "B. undatum", "N. lapillus", "M. edulis"))
         ) 

```

### Plot biota TBT at all stations (linear)
```{r, fig.height = 5, fig.width=8}

# Run all stations (as above)
gg <- dat_tbt_mean %>%
  filter(!Species %in% c("Sediment", "Mytilus")) %>%
  filter(!is.na(TBT_mean)) %>%
  ggplot(aes(Year, TBT_mean)) +
    geom_point(aes(color = Species2)) + 
    geom_smooth(method = "lm") +
    facet_wrap(vars(Station_name))

if (save_plots){
  ggsave("Figures/06_Timeseries_allsp_TBT_1.png", gg)
  ggsave("Figures/06_Timeseries_allsp_TBT_1_log.png", gg + scale_y_log10())
}

gg
gg + scale_y_log10()

```




### Plot biota TBT at all stations (logistic)   

```{r, fig.height = 5, fig.width=8}

df <- dat_tbt_mean %>%
  filter(!Species %in% c("Sediment", "Mytilus")) %>%
  filter(!is.na(TBT_mean))
sts <- unique(df$Station_name)
# sts <- c("1", "4", "5", "6", "7")
pred_list <- sts %>% lapply(
  function(st) {
    df_station <- df %>% filter(Station_name %in% st)
    result <- pred_logistic_from_data(df_station, variable = "TBT_mean")
    result$fit$Station_name <- st
    result$pvalue$Station_name <- st
    result
  })
names(pred_list) <- sts

str(pred_list, 1)       # List of 5
str(pred_list[[1]], 1)  # List of 2: $fit  and $pvalue
  
# Collect data for plotting 
df_pred <- bind_rows(transpose(pred_list)$fit)
df_pvalue <- bind_rows(transpose(pred_list)$pvalue)

# Plot
gg <- ggplot() + 
  geom_ribbon(data = df_pred, aes(x, ymin = Pred_lo, ymax = Pred_hi), fill = "grey70") +
  geom_path(data = df_pred, aes(x, y = Pred)) +
  geom_point(data = df, aes(Year, TBT_mean, fill = Species2), size = 2, pch = 21) +
  scale_fill_discrete("Species") +
  geom_text(data = df_pvalue, aes(x = 2016, y = Inf, label = Text), vjust = 1.2) +
  facet_wrap(vars(Station_name)) +
  labs(title = "TBT", x = "Year", y = "TBT concentration")

if (save_plots){
  ggsave("Figures/06_Timeseries_allsp_TBT_2.png", 
         gg,
         width = 8, height = 5, dpi = 500)
  ggsave("Figures/06_Timeseries_allsp_TBT_2_log.png", 
         gg + scale_y_log10(limits = c(0.3, 900)),
         width = 8, height = 5, dpi = 500)
}

gg
gg + scale_y_log10(limits = c(0.3, 900))

```

### Plot sediment TBT at all stations
```{r, fig.height = 5, fig.width=7.5}
# Run all stations (as above)
gg <- dat_tbt_mean %>%
  filter(Species %in% "Sediment") %>%
  filter(Station %in% c("1", "2", "3", "4", "5", "6")) %>%
  filter(!is.na(TBT_mean)) %>%
  ggplot(aes(Year, TBT_mean)) +
    geom_point(aes(color = Species)) + 
    geom_smooth(method = "lm", se = FALSE) +
    facet_wrap(vars(Station))

gg
gg + scale_y_log10()

if (save_plots)
  ggsave("Figures/06_Timeseries_TBT_sediment_log.png", gg + scale_y_log10())
gg

```

### Plot blue mussel TBT at all stations
```{r, fig.height = 5, fig.width=7.5}
# Run all stations (as above)
gg <- dat_tbt_mean %>%
  filter(Species %in% "Mytilus") %>%
  filter(Station %in% c("1", "2", "3", "4", "5", "6")) %>%
  filter(!is.na(TBT_mean)) %>%
  ggplot(aes(Year, TBT_mean)) +
    geom_point(aes(color = Species)) + 
    geom_smooth(method = "lm", se = FALSE) +
    facet_wrap(vars(Station))

gg
gg + scale_y_log10()

if (save_plots)
  ggsave("Figures/06_Timeseries_TBT_bluemussel_log.png", gg + scale_y_log10())
gg

```



### Plot TBT in blue mussel vs. TBT in Littorina  
```{r, fig.height = 5, fig.width=7.5}
# Run all stations (as above)
df <- dat_tbt_mean %>%
  filter(Species %in% c("Littorina", "Mytilus")) %>%
  filter(Station %in% c("1", "4", "5", "6")) %>%
  filter(!is.na(TBT_mean)) %>%
  select(Species2, Station_name, Year, TBT_mean) %>%
  # count(Species2, Station_name, Year) %>% filter(n > 1)    # for checking dublettes
  tidyr::pivot_wider(names_from = Species2, values_from = TBT_mean) %>%
  filter(!is.na(`M. edulis`) & !is.na(`L. littorea`))
nrow(df)

gg <- ggplot(df, aes(`L. littorea`, `M. edulis`)) +
    geom_point(aes(fill = Station_name), size = 2, pch = 21) +
  scale_fill_manual(values = station_cols) +
    geom_smooth(method = "lm", se = FALSE) +
  labs(x = "TBT in L. littorea (μg/kg w.w.)", 
       y = "TBT in M. edulis (μg/kg w.w.)")

if (save_plots)
  ggsave("Figures/06_Correlations_TBT_bluemussel_vs_Littorina.png", gg,
         width = 7, height = 5, dpi = 500)

cat("=================================\nCorrelation of TBT values \n\n")
with(df, cor.test(`L. littorea`, `M. edulis`, method = "kendall"))

gg


```


