---
title: "Vikkilen, various tables and plots"
author: "DHJ"
date: "24 6 2019"
output: 
  html_document:
    keep_md: true
    toc: true
    toc_float: true  
---

## General
- percentage sterile females (%S) = (number of sterile females/total number of females)*100
    - stage 2-4 females are sterile
- mean Female Penis Length (FPL)
- mean Male Penis Length (MPL)
For N. lapillus,
- Relative Penis Size Index (RPSI) = (FPL)3/(MPL)3*100 
- imposex index (VDSI) = (sum of the values of imposex stages (ranged 0 to 5) in all females/the number of females collected)
For B. undatum
- Penis Classification Index (PCI) after Strand and Jacobsen (2002)


#### Modification 1  
From Merete 20.11.2019
Du er absolutt ikke tungnem, Dag. Det er heller jeg som ikke har fullstendig oversikt når jeg ikke har jobbet med det på en stund. Jeg har kikket nærmere på dette, og vi bør beholde PRL (prostatalengde), men heller kalle det FPrL (average female prostate length= sum of prostate lengths (mm) of all sampled/number of females) i figurene 3 b og c. Vi bytter TBT fra y-aksen til x-aksen i figur 3 c (det fungerte godt i imposex-artikkelen vår).

Hannen til strandsneglen kan kaste penis, derfor tror jeg ikke at det blir brukt RPLI (Relative Penis Length Index). Men det ser ut til å være en peniskjertelindeks (PKI) som Lise har regnet ut. PKI = Σ ant. peniskjertler hos alle innsamlede hanner/antall hanner. Vi kan vente litt med dette og evt. heller ta det med i artikkelen. Jeg kommer ikke til å ta det med i abstractet til SETAC

Hvis du har tid, er det signifikante trender for både TBT og ISI (der hvor det er nok data for utregning)?
Er det god korrelasjon (Kendall?) mellom TBT og ISI, TBT og FPrL og ISI og FPrL?

Så spennende å være på møte med TBT-ekspert. Jeg skal tenke på om jeg har noen spørsmål. Her går det i justering av MILKYS-rapport.

Takk for god hjelp, Dag! 😊


#### Modification 2  
From: Merete Schøyen  
Sent: tirsdag 7. april 2020 17:08  
  
Jeg lurer på om du kan justere figuren nedenfor. Følgende må gjøres:  
1. Vi slår sammen st. 5 og st. 5B og kaller stasjonen «Skjeviga».   
2. Vi tar bort alle stasjonsnummerene, og kaller Håøya for «Reference station», Hasseldalen for «Outer Vikkilen», «Shipyard» og «Inner Vikkilen» heter det samme.  
3. Vi tar bort den stiplede røde linjen for 2016. Den markerer sedimenttiltak, men nedgangen skjer før tiltaket i 2016. Nedgangen skyldes heller forbudet i 2008, og redusert aktivitet på verftet frem til fjerning av tørrdokka i 2012.  
4. Vi vil gjerne at avstanden måles fra Shipyard, slik at denne er 0 km. Vi har et TBT-resultat til for Skjeviga, og når den slås sammen med Båtstø så får vi inn stiplet svart linje.  

#### Modification 3a  
From: Merete Schøyen <merete.schoyen@niva.no> 
Sent: fredag 12. juni 2020 16:35

Jeg jobber (i sommervarmen) med intersex-artikkelen for Vikkilen, og lurer på om du kan justere korrelasjonsfigurene nedenfor ved å slå sammen stasjonene 5 og 5 b, slik du gjorde for ISI-TBT i SETAC-presentasjonen? Da skal stasjonene hete: Reference station, Outer Vikkilen, Skjeviga, Shipyard og Inner Vikkilen. Kendall korrelasjonene vil kanskje endre seg da.
`06_Correlations_Litt_ISI_vs_PRL_col.png`
(Part 4 'PRL_mean vs. ISI')
`06_Correlations_Litt_PRL_vs_TBT_col.png`
(Part 4 'PRL_mean vs. TBT')

Har du også mulighet for å slå sammen 5 og 5 b for all biota samlet? Jeg tror at vi lar stasjonene 2 og 3 med kun blåskjell utgå. Samme stasjonsnavn her: Reference station (5.5 km), Outer Vikkilen (1.5 km), Skjeviga (0.1 km), Shipyard (0 km) og Inner Vikkilen (0.5 km).
`06_Timeseries_allsp_TBT_2_log.png`
(Part 8 'Plot biota TBT at all stations (logistic)')

#### Modification 3b  

From: Merete Schøyen <merete.schoyen@niva.no> 
Sent: torsdag 18. juni 2020 15:23

Dette var fint! Kan du likevel justere figurene mht. dette:
•	ISI og ikke ISE (på korrelasjonsfiguren ISI-FPrL).
•	Ikke mean TBT, er vel bare basert på kun én blandprøve, så dropp mean. Det kan også bare stå ISI og FPrL og ikke mean (det ligger i definisjonene).
•	Figurtekst L. littorea. N. reticulatus, B. undatum, N. lapillus ( i denne rekkefølgen), istedenfor Buccinum, Littorina, Nassarius og Nucella. Dropp Station i figurtekstene.

Kan du også lage en ny korrelasjonsfigur med samme layout for ISI og TBT?
Hva er Kendall korrelasjonene nå for ISI-TBT, ISI-FPrL og FPrL-TBT?

#### Modification 4 (Dec 2020)  
Se mail, mappe 'Oppdatering sept2020' og notater i 'Manuscript intersex-versjon37.docx'   
* Difference in data: 
    - added 71G to 'dat_intersex_litt_summ' (section 3 c1b)  
    - also changed station levels (section 0d, plus the script "06_Tables_graphs_functions.R" used in section 6-8)  

* Fig. 1 - map    
* Fig. 2a     
    - 06_Timeseries_Comb_ISI_TBT_bw.png  
    - section 7, 'BW'    
* Fig. 2b   
    - 06_Timeseries_Litt_PRL.png  
    - section 6 'Plot PRL at all stations'   
* Fig. 3  
    - 06_Correlations_combined_color.png  
    - section 4, 'Combined plot'  
* Fig. 4  
    - 06_Timeseries_allsp_TBT_2_log.png  
    - section 8, 'Plot biota TBT at all stations (logistic)'  
* Fig. 5A  
    - 06_Timeseries_TBT_bluemussel_log.png  
    - section 8, Plot blue mussel TBT at all stations  
* Fig. 5B  
    - 06_Correlations_TBT_bluemussel_vs_Littorina.png   
    - section 8, Plot TBT in blue mussel vs. TBT in Littorina  
* Fig. 6A  
    - The closest is 06_Timeseries_TBT_sediment_log.png   
    - section 8, Plot sediment TBT at all stations  
* Fig. 6B  
    - Script '07_Sediment_newfile_July2020.Rmd', not saved as figure   




## 0. Libraries
```{r}
library(dplyr)
library(purrr)    # transpose
library(ggplot2)
library(tidyr)
library(forcats)
library(cowplot)

# install.packages("openxlsx")
library(openxlsx)
```

## 0b. Settings
```{r}

# save_plots <- TRUE
save_plots <- FALSE

```


## 0c. Make 5-color palette  
```{r,fig.height=2}

# library("colorspace") 
# The line below: run it in the Console (bottom window), NOT here (RStudio will hang)
# pal <-choose_palette()

library(pals)

if (FALSE){
  labs=c('alphabet','alphabet2', 'glasbey','kelly','polychrome', 
         'stepped', 'stepped2', 'stepped3', 'tol', 'watlington')
  op=par(mar=c(0,5,3,1))
  pal.bands(alphabet(), alphabet2(), glasbey(), kelly(), polychrome(), 
            stepped(), stepped2(), stepped3(), tol(), watlington(), 
            labels=labs, show.names=FALSE)

  pal.bands(tol(5), glasbey(5), kelly(7)[3:7])
  pal.bands(brewer.blues(4), brewer.reds(4))

  }


station_cols <- c(
  brewer.blues(4)[c(4,3,2)], 
  brewer.reds(6)[c(6,4,2)])
pal.bands(station_cols)

```

## 0d. Station names   
```{r}

# OLD (before we combined st. 5 and 5b)
st_names <- data.frame(
  Station = c("1", "4", "5", "5b", "6", "7"),
  Station_name = c("St. 1 Håøya, Outer fjord", "St. 4 Hasseldalen", "St. 5 Skjeviga", 
              "St. 5B Båtstø", "St. 6 Shipyard", "St. 7 Inner Vikkilen")
)

# NEW (after combining st. 5 and 5b)
# NOTE: tuis was also changed in the script "06_Tables_graphs_functions.R", used from section 6 onwards
st_names <- data.frame(
  Station = c("71G", "1", "4", 
              "5", "6", "7"),
  Station_name = c("Reference station 1 (100 km)", "Reference station 2 (5.5 km)", "Outer Vikkilen (2.5 km)", 
                   "Skjeviga (0.6 km)", "Shipyard (0 km)", "Inner Vikkilen (0.5 km)"),
  Station_name2 = c("Reference station 1 (100 km)", "Reference station 2 (4-6 km)", "Outer Vikkilen (2 km)", 
                    "Mid Vikkilen (0.8 km)", "Shipyard (0 km)", "Inner Vikkilen (0.5 km)"),
  stringsAsFactors = FALSE
  ) %>%
  mutate(
    Station_name = fct_inorder(Station_name),  # set as factor, for correct order
    Station_name2 = fct_inorder(Station_name2)
  )

names(station_cols) <- st_names$Station_name

st_names_mytilus <- tibble::tribble(
    ~Station_Myt, ~Station_name,  ~Station_name2, 
    "b1", "Rivingen (6.4 km)",          "Reference station 2 (4-6 km)", 
    "b2", "Groos (4.0 km)",             "Reference station 2 (4-6 km)",
    "b3", "Grimstadodden (2.4 km)",     "Outer Vikkilen (2 km)",
    "b4", "Biodden (2.1 km)",           "Outer Vikkilen (2 km)",
    "b5", "Kjellviga (1.6 km)" ,        "Outer Vikkilen (2 km)",
    "b6", "Naksbø (1.1 km)",            "Mid Vikkilen (0.8 km)",
    "b7", "Bie (0.8 km)",               "Mid Vikkilen (0.8 km)",
    "b8", "Gjømle/Skjevika (0.6 km)",   "Mid Vikkilen (0.8 km)",
    "b9", "Shipyard (0 km)",            "Shipyard (0 km)", 
    "b10", "Inner Vikkilen (0.5 km)",   "Inner Vikkilen (0.5 km)"
  ) %>%
  mutate(
    Station_name = fct_inorder(Station_name),  # set as factor, for correct order
    Station_name2 = fct_inorder(Station_name2)
  )

```


## 1. Data

### a. Intersex and TBT data  
16 April 2020: 
- Combine 5 and 5B
```{r}

#
# Data made in script 02
#
dat_intersex_litt <- readRDS(file = "Data/02_Strandsnegl_intersex_2005_2018.RData") %>%
  mutate(Station = case_when(Station %in% "St6" ~ "6",
                             TRUE ~ Station),
         Sex = case_when(tolower(Sex) %in% "f" ~ "f",
                         tolower(Sex) %in% "m" ~ "m",
                         TRUE ~ "x")
         )

#
# Data made in script 05
#
dat_tbt <- readRDS(file = "Data/05_TBT.RData")

# Summarise TBT
dat_tbt_mean <- dat_tbt %>% 
  mutate(Station = case_when(
    Station %in% "5b" ~ "5",
    Station != "5b" ~ Station
  )) %>% # View()
  group_by(Species, Station, Year) %>%
  summarise(TBT_mean = mean(TBT, na.rm = TRUE), TBT_flag = mean(TBT_flag %in% "<"),
            .groups = "drop")

cat("TBT in Littorina, raw data \n")
dat_tbt %>% 
  filter(Station %in% c("1","4","5","5b","6","7") & Species == "Littorina") %>%
  xtabs(~Year + Station, .)
cat("\n")

cat("TBT in Littorina, number of means, 5 and 5B combined \n")
dat_tbt_mean %>% 
  filter(Station %in% c("1","4","5","5b","6","7") & Species == "Littorina") %>%
  xtabs(~Year + Station, .)

# str(dat_tbt_mean)


```


### b. Add station names, snails + sediment only      
Don't include Mytilus (blue mussel, because they use a seperate set of stations, Station_Myt, see script 05)  
```{r}

dat_tbt_mean_snails <- dat_tbt_mean %>%
  filter(!Species %in% "Mytilus") %>%
  left_join(st_names, by = "Station")

str(dat_tbt_mean_snails)

```

## 2. TBT - tables of species
```{r}
xtabs(~Species, dat_tbt_mean)
xtabs(~Species + Year, dat_tbt_mean)

```

## 3. Littorina data
### a1. Chemical data  
```{r}
# xtabs(~Station + df_name, dat_tbt %>% filter(Species %in% "Littorina"))
xtabs(~Station + Year, dat_tbt %>% filter(Species %in% "Littorina"))

tab_tbt <- dat_tbt_mean_snails %>%
  group_by(Station, Year) %>%
  spread(Year, TBT_mean)

tab_tbt
```

### a2. Save TBT data to excel
```{r}
if (save_plots){
  wb <- openxlsx::createWorkbook("DHJ")
  openxlsx::addWorksheet(wb, "Littorina TBT")
  openxlsx::writeData(wb, sheet = 1, tab_tbt)
  # openxlsx::saveWorkbook(wb, "Figures/06_Littorina_tables.xlsx", overwrite = TRUE)
}
```


### b. Intersex data, show tables  
```{r}

dat_intersex_litt %>%
  count(Sex, Female, Male)

dat_intersex_litt %>%
  count(Station, Year, Sex) %>%
  spread(Sex, n)

```

### c1a. Mean data per station/year, and add TBT  
dat_intersex_litt_summ 

- percentage sterile females (%S) = (number of sterile females/total number of females)*100  
    - stage 2-4 females are sterile  
- mean Female Penis Length (FPL)  
- mean Male Penis Length (MPL)  
- For N. lapillus,  
    - Relative Penis Size Index (RPSI) = (FPL)3/(MPL)3*100   
- imposex index (VDSI) = (sum of the values of imposex stages (ranged 0 to 5) in all females/the number of females collected)  
  
16 April 2020: 
- Combine 5 and 5B
```{r}
dat_intersex_litt_summ <- dat_intersex_litt %>%
  ungroup() %>%
  filter(Sex %in% "f") %>%
  mutate(Station = case_when(
    Station %in% "5b" ~ "5",
    Station != "5b" ~ Station),
    PRL = case_when(
      is.na(PRL) ~ 0,
      !is.na(PRL) ~ PRL),
    ISI = case_when(
      is.na(ISI) ~ 0,
      !is.na(ISI) ~ ISI)
    ) %>% # View()
  group_by(Station, Year) %>%
  summarize(ISI_mean = mean(ISI, na.rm = FALSE),
            N_ISI = sum(!is.na(ISI)),
            Sterile_perc = mean((ISI >= 2)*100, na.rm = TRUE),
            PRL_mean = mean(PRL, na.rm = FALSE),
            .groups = "drop"
            ) %>%
  ungroup()

nrow(dat_intersex_litt_summ)

# Add TBT_mean, TBT_flag
dat_intersex_litt_summ <- dat_intersex_litt_summ %>%
  left_join(dat_tbt_mean_snails %>% 
              filter(Species %in% "Littorina") %>%
              ungroup() %>%
              select(Station, Year, TBT_mean, TBT_flag), 
            by = c("Station", "Year")
            )

nrow(dat_intersex_litt_summ)

```
### c1b. Add 71G data  
```{r}

df <- readxl::read_excel("Oppdatering sept2020/06_Littorina_tables_MSC.xlsx", sheet = "71G for R")

dat_intersex_litt_summ <- dat_intersex_litt_summ %>%
  bind_rows(df)


```


### c2. Add station names  
```{r}


dat_intersex_litt_summ <- dat_intersex_litt_summ %>%
  left_join(st_names, by = "Station")


# str(dat_intersex_litt_summ)
# dat_intersex_litt_summ$Station


```

### c3. Save intersex data to excel
Add to existing 'wb' excel workbook  
```{r}

if (save_plots){
  openxlsx::addWorksheet(wb, "Littorina ISI raw")
  openxlsx::writeData(wb, sheet = "Littorina ISI raw", dat_intersex_litt)
  openxlsx::addWorksheet(wb, "Littorina ISI summ")
  openxlsx::writeData(wb, sheet = "Littorina ISI summ", dat_intersex_litt_summ)
}

```



### d1. Overview tables of mean values
```{r}
tab_ISI <- dat_intersex_litt_summ %>%
  filter(Sex %in% "f") %>%
  mutate(ISI_mean = round(ISI_mean, 2)) %>%
  select(Station, Year, ISI_mean) %>%
  spread(Year, ISI_mean)
tab_ISI

tab_PRL <- dat_intersex_litt_summ %>%
  filter(Sex %in% "f") %>%
  mutate(PRL_mean = round(PRL_mean, 2)) %>%
  select(Station, Year, PRL_mean) %>%
  filter(!is.na(PRL_mean)) %>%
  spread(Year, PRL_mean)
tab_PRL

tab_sterile <- dat_intersex_litt_summ %>%
  filter(Sex %in% "f") %>%
  mutate(Sterile_perc = round(Sterile_perc, 1)) %>%
  select(Station, Year, Sterile_perc) %>%
  filter(!is.na(Sterile_perc)) %>%
  spread(Year, Sterile_perc)
tab_sterile

dat_intersex_litt_summ %>%
  mutate(PRL_mean = round(PRL_mean, 2)) %>%
  select(Station, Year, Sex, PRL_mean) %>%
  spread(Sex, PRL_mean)

tab_tbt
```

### d2. Save summary tables to excel  
```{r}

if (save_plots){
  openxlsx::addWorksheet(wb, "Littorina ISI")
  openxlsx::writeData(wb, sheet = "Littorina ISI", tab_ISI)
  openxlsx::addWorksheet(wb, "Littorina sterile")
  openxlsx::writeData(wb, sheet = "Littorina sterile", tab_ISI)
  openxlsx::addWorksheet(wb, "Littorina PRL")
  openxlsx::writeData(wb, sheet = "Littorina PRL", tab_PRL)
  openxlsx::saveWorkbook(wb, "Figures/06_Littorina_tables.xlsx", overwrite = TRUE)
}

```


## 4. Littorina correlation figures

### ISI vs TBT

```{r, fig.height =4, fig.width=6}

gg <- ggplot(dat_intersex_litt_summ, aes(TBT_mean, ISI_mean)) +
  geom_smooth(method = "lm", color = "black") +
  labs(x = "TBT (μg/kg w.w.)", y = "ISI")

gg1 <- gg +
  geom_point(aes(fill = Station_name), pch = 21, size = rel(2)) +
  scale_fill_manual("", values = station_cols)

gg2 <- gg +
  geom_point(aes(shape = Station_name), size = rel(2))

if (save_plots){
  ggsave("Figures/06_Correlations_Litt_ISI_vs_TBT_col.png", gg1, 
         width = 7, height = 5, dpi = 500)
  ggsave("Figures/06_Correlations_Litt_ISI_vs_TBT_bw.png", gg2, 
         width = 7, height = 5, dpi = 500)
}
gg1
gg2


```



### PRL_mean vs. TBT

```{r, fig.height =4, fig.width =6}
gg <- ggplot(dat_intersex_litt_summ, aes(TBT_mean, PRL_mean)) +
  geom_smooth(method = "lm") +
  labs(x = "TBT (μg/kg w.w.)", y = "FPrL")

gg1 <- gg + scale_color_brewer(palette = "Dark2") +
  geom_point(aes(fill = Station_name), pch = 21, size = rel(2)) +
  scale_fill_manual("", values = station_cols)

gg2 <- gg + scale_color_brewer(palette = "Dark2") +
  geom_point(aes(shape = Station_name), size = rel(2))

if (save_plots){
  ggsave("Figures/06_Correlations_Litt_PRL_vs_TBT_col.png", gg1, 
         width = 7, height = 5, dpi = 500)
  ggsave("Figures/06_Correlations_Litt_PRL_vs_TBT_bw.png", gg2, 
         width = 7, height = 5, dpi = 500)
}
gg1
gg2


```


### Sterile vs. ISI
```{r, fig.height =4, fig.width=6}

gg <- ggplot(dat_intersex_litt_summ, aes(ISI_mean, Sterile_perc)) +
  geom_smooth(method = "lm", color = "black") +
  labs(x = "ISI", y = "Percentage sterile females (%)")

gg1 <- gg + scale_color_brewer(palette = "Dark2") +
  geom_point(aes(fill = Station_name), pch = 21, size = rel(2)) +
  scale_fill_manual("", values = station_cols)

gg2 <- gg + scale_color_brewer(palette = "Dark2") +
  geom_point(aes(shape = Station_name), size = rel(2))

# save_plots <- TRUE
if (save_plots){
  ggsave("Figures/06_Correlations_Litt_Sterile_vs_ISI_col.png", gg1, 
         width = 7, height = 5, dpi = 500)
  ggsave("Figures/06_Correlations_Litt_Sterile_vs_ISI_bw.png", gg2, 
         width = 7, height = 5, dpi = 500)
}
gg1
gg2


```

### Combined plot  
For paper (Fig. 3)
```{r, fig.height = 7, fig.width= 9}

plot_margins <- c(0.2, 0.3, 0.5, 0.7)  # top, right, bottom, left

gg_a_withlegend <- ggplot(dat_intersex_litt_summ, aes(TBT_mean, ISI_mean)) +
  geom_smooth(method = "lm", formula = 'y ~ x', color = "black") +
  labs(x = "TBT (μg/kg w.w.)", y = "ISI") +
  geom_point(aes(fill = Station_name), pch = 21, size = rel(2)) +
  scale_fill_manual("", values = station_cols)

gg_a <- gg_a_withlegend +
  theme(legend.position="none", 
        plot.margin = unit(plot_margins, "cm"))

gg_b <- ggplot(dat_intersex_litt_summ, aes(PRL_mean, ISI_mean)) +
  geom_smooth(method = "lm", formula = 'y ~ x', color = "black") +
  labs(x = "FPrL", y = "ISI") +
  geom_point(aes(fill = Station_name), pch = 21, size = rel(2)) +
  scale_fill_manual("", values = station_cols) +
  theme(legend.position="none", 
        plot.margin = unit(plot_margins, "cm"))

gg_c <- ggplot(dat_intersex_litt_summ, aes(TBT_mean, PRL_mean)) +
  geom_smooth(method = "lm", formula = 'y ~ x', color = "black") +
  labs(x = "TBT (μg/kg w.w.)", y = "FPrL") +
  geom_point(aes(fill = Station_name), pch = 21, size = rel(2)) +
  scale_fill_manual("", values = station_cols) +
  theme(legend.position="none", 
        plot.margin = unit(plot_margins, "cm"))

gg_d <- ggplot(dat_intersex_litt_summ, aes(ISI_mean, Sterile_perc)) +
  geom_smooth(method = "lm", formula = 'y ~ x', color = "black") +
  labs(x = "ISI", y = "Percentage sterile females (%)") +
  geom_point(aes(fill = Station_name), pch = 21, size = rel(2)) +
  scale_fill_manual("", values = station_cols) +
  theme(legend.position="none", 
        plot.margin = unit(plot_margins, "cm")) 

legend <- cowplot::get_legend(gg_a_withlegend)

gg_comb <- cowplot::plot_grid(gg_a, gg_b, NULL, gg_c, gg_d, legend,
                   labels = c("A", "B", NA, "C", "D", NA), 
                   nrow = 2, rel_widths = c(1, 1, .6))


if (save_plots)
  ggsave("Figures/06_Correlations_combined_color.png", gg_comb,
         width = 9, height = 7, dpi = 500)

gg_comb

```


### Correlations
```{r, fig.height = 5, fig.width=6}

print_correlations <- function(){
  
  cat("=================================\nCorrelation TBT_mean, ISI_mean \n\n")
  with(dat_intersex_litt_summ, cor.test(TBT_mean, ISI_mean, method = "kendall")) %>% print()
  
  cat("=================================\nCorrelation TBT_mean, PRL_mean \n\n")
  with(dat_intersex_litt_summ, cor.test(TBT_mean, PRL_mean, method = "kendall")) %>% print()
  
  cat("=================================\nCorrelation PRL_mean, ISI_mean \n\n")
  with(dat_intersex_litt_summ, cor.test(PRL_mean, ISI_mean, method = "kendall")) %>% print()
  
  cat("=================================\nCorrelation Sterile_perc, ISI_mean \n\n")
  with(dat_intersex_litt_summ, cor.test(Sterile_perc, ISI_mean, method = "kendall")) %>% print()
  
}

# Print to file
fn <- "Figures/06_Kendall_correlations.txt"
con <- file(fn, open = "w")
sink(con)
print_correlations()
sink()
close(con)

# Show file
# file.show(fn)

# Print to result
cat("\n")
print_correlations()


```

### TBT vs time, all stations   
```{r, fig.height = 5, fig.width=6}
# TBT_mean vs. Time, for all stations combined - actually significan 
with(dat_intersex_litt_summ, cor.test(TBT_mean, Year, method = "kendall"))

# ANCOVA TBT_mean vs. time, adjusted for station 
mod <- lm(log(TBT_mean) ~ Year + Station, data = dat_intersex_litt_summ)
summary(mod)
visreg::visreg(mod)

# As above, excluding the reference station
mod <- lm(log(TBT_mean) ~ Year + Station, data = dat_intersex_litt_summ %>% filter(Station != 1))
summary(mod)
visreg::visreg(mod)

# As above, excluding years before 2010
mod <- lm(log(TBT_mean) ~ Year + Station, data = dat_intersex_litt_summ %>% filter(Year >= 2010))
summary(mod)
visreg::visreg(mod)

# Plot 
gg <- ggplot(dat_intersex_litt_summ, aes(Year, TBT_mean)) +
  geom_smooth(method = "lm") + 
  scale_color_brewer(palette = "Dark2") +
  geom_point(aes(shape = Station), size = rel(2))
gg

# ?visreg::visreg
```

## 5. Littorina time series plots

  ### TBT

```{r}
ggplot(dat_intersex_litt_summ, aes(Year, TBT_mean)) +
  geom_point() +
  facet_wrap(vars(Station))
```

###  ISI
```{r}
ggplot(dat_intersex_litt_summ, aes(Year, ISI_mean)) +
  geom_point() +
  facet_wrap(vars(Station))

```

### Mean PRL
```{r}
ggplot(dat_intersex_litt_summ, aes(Year, PRL_mean)) +
  geom_point() +
  facet_wrap(vars(Station))

```


### Mean PRL
```{r}
ggplot(dat_intersex_litt_summ, aes(Year, PRL_mean)) +
  geom_point() +
  facet_wrap(vars(Station))

```

## 6. Littorina plots using logistic function   
Graph:    
* Fig. 2b   
    - 06_Timeseries_Litt_PRL.png  
    - section 6 'Plot PRL at all stations'   
    ```{r}
source("06_Tables_graphs_functions.R")
```


### Example for TBT 
```{r}
st <- "7"
df <- dat_intersex_litt_summ %>% filter(Station %in% st & !is.na(TBT_mean))
df_pred <- pred_logistic(df$Year, df$TBT_mean, x_range = c(2005, 2018))

plot(TBT_mean ~ Year, data = df, type = "n", xlab = "", ylab = "") 
with(df_pred$fit, polygon.lines(x, Pred_lo, Pred_hi, border = FALSE)) 
with(df_pred$fit, lines(x, Pred)) 
with(df, points(Year, TBT_mean, pch = 19)) 

```


### Example for ISI 
```{r}
st <- "7"
df <- dat_intersex_litt_summ %>% filter(Station %in% st & !is.na(ISI_mean))
df_pred <- pred_logistic(df$Year, df$ISI_mean, x_range = c(2005, 2018), a = 0.05)

plot(ISI_mean ~ Year, data = df, type = "n", xlab = "", ylab = "") 
with(df_pred$fit, polygon.lines(x, Pred_lo, Pred_hi, border = FALSE)) 
with(df_pred$fit, lines(x, Pred)) 
with(df, points(Year, ISI_mean, pch = 19)) 

```

### ISI, ggplot variant
```{r}
pvalue <- summary(df_pred$model)$coef["x","Pr(>|t|)"]
ggplot() + 
  geom_ribbon(data = df_pred$fit, aes(x, ymin = Pred_lo, ymax = Pred_hi), fill = "grey70") +
  geom_path(data = df_pred$fit, aes(x, y = Pred)) +
  annotate("text", x = 2016, y = 1.3, label = paste("P =", round(pvalue, 4)))
```

### Plot two stations
```{r}
predlist <- list(
  pred_logistic_from_stationname("6", "ISI_mean"),
  pred_logistic_from_stationname("7", "ISI_mean")
)

# Combine
df_pred <- bind_rows(predlist[[1]]$fit, predlist[[2]]$fit)
df_pvalue <- bind_rows(predlist[[1]]$pvalue, predlist[[2]]$pvalue)
df <- dat_intersex_litt_summ %>% filter(Station %in% c("6","7") & !is.na(ISI_mean))

# Plot
ggplot() + 
  geom_ribbon(data = df_pred, aes(x, ymin = Pred_lo, ymax = Pred_hi), fill = "grey70") +
  geom_path(data = df_pred, aes(x, y = Pred)) +
  geom_point(data = df, aes(Year, ISI_mean)) +
  geom_text(data = df_pvalue, aes(x = 2016, y = Inf, label = Text), vjust = 1.2) +
  facet_wrap(vars(Station))

```

### Plot ISI at all stations
```{r}
sts <- unique(dat_intersex_litt_summ$Station)
df_pred_list <- sts %>% lapply(pred_logistic_from_stationname, variable = "ISI_mean")
names(df_pred_list) <- sts
# df_pred_list[["5b"]]

# Collect data for plotting 
df_pred <- bind_rows(transpose(df_pred_list)$fit)
df_pvalue <- bind_rows(transpose(df_pred_list)$pvalue)
df <- dat_intersex_litt_summ %>% filter(!is.na(ISI_mean))

# Plot
ggplot() + 
  geom_ribbon(data = df_pred, aes(x, ymin = Pred_lo, ymax = Pred_hi), fill = "grey70") +
  #geom_path(data = df_pred, aes(x, y = Pred)) +
  geom_point(data = df, aes(Year, ISI_mean)) +
  #geom_text(data = df_pvalue, aes(x = 2016, y = Inf, label = Text), vjust = 1.2) +
  facet_wrap(vars(Station_name))

```


### Plot percent sterile at all stations
```{r}
# Run all stations (as above)
sts <- unique(dat_intersex_litt_summ$Station)
df_pred_list <- sts %>% lapply(pred_logistic_from_stationname, variable = "Sterile_perc")
names(df_pred_list) <- sts

# Check p-values
transpose(df_pred_list)$pvalue %>% bind_rows()

# Run 4 using linear regression
df_pred_list[["4"]] <- pred_linear_from_stationname("4", "Sterile_perc")

# Collect data for plotting 
df_pred <- bind_rows(transpose(df_pred_list)$fit)
df_pvalue <- bind_rows(transpose(df_pred_list)$pvalue)
df <- dat_intersex_litt_summ %>% filter(!is.na(Sterile_perc))

# Plot
gg <- ggplot() + 
  geom_ribbon(data = df_pred, aes(x, ymin = Pred_lo, ymax = Pred_hi), fill = "grey70") +
  geom_path(data = df_pred, aes(x, y = Pred)) +
  geom_point(data = df, aes(Year, Sterile_perc)) +
  geom_text(data = df_pvalue, aes(x = 2016, y = Inf, label = Text), vjust = 1.2) +
  facet_wrap(vars(Station_name)) +
  labs(title = "Percent of sterile females", x = "Year", y = "Percent sterile")
if (save_plots)
  ggsave("Figures/06_Timeseries_Litt_sterile.png", gg,
         width = 8, height = 5, dpi = 500)
gg

```


### Plot PRL at all stations  

* Fig. 2b   

```{r}
# back <- dat_intersex_litt_summ

# dat_intersex_litt_summ <- dat_intersex_litt_summ %>%
#   mutate(Station2 = )

# We make regressions for only two stations
sts <- c("5", "6", "7")
# debugonce(pred_logistic_from_stationname)
df_pred_list <- sts %>% lapply(pred_logistic_from_stationname, variable = "PRL_mean")
names(df_pred_list) <- sts
# df_pred_list[["5b"]]

# Collect data for plotting 
df_pred <- bind_rows(transpose(df_pred_list)$fit)
df_pvalue <- bind_rows(transpose(df_pred_list)$pvalue)
df <- dat_intersex_litt_summ %>% filter(!is.na(PRL_mean))

# Plot
gg <- ggplot() + 
  geom_ribbon(data = df_pred, aes(x, ymin = Pred_lo, ymax = Pred_hi), fill = "grey70") +
  geom_path(data = df_pred, aes(x, y = Pred)) +
  geom_point(data = df, aes(Year, PRL_mean)) +
  geom_text(data = df_pvalue, aes(x = 2018, y = Inf, label = Text), 
            vjust = 1.2, hjust = 1, size = 3.4) +
  geom_vline(xintercept = c(2008), color = "red2", linetype = 2) +
  facet_wrap(vars(Station_name)) +
  labs(x = "Year", y = "FPrL")
if (save_plots)
  ggsave("Figures/06_Timeseries_Litt_PRL.png", gg,
         width = 8, height = 5, dpi = 500)
gg


```


### Plot TBT at all stations
```{r}
# Run all stations (as above)
sts_tbt <- dat_intersex_litt_summ %>%
  ungroup() %>%
  filter(!is.na(TBT_mean)) %>%
  count(Station) %>%
  filter(n >= 3) %>%
  pull(Station)

# debugonce(pred_logistic_from_stationname)
df_pred_list <- sts_tbt %>% lapply(pred_logistic_from_stationname, variable = "TBT_mean")
names(df_pred_list) <- sts_tbt

# Run 5b using linear regression
# df_pred_list[["5b"]] <- pred_linear_from_stationname("5b", "ISI_mean")

# Collect data for plotting 
df_pred_tbt <- bind_rows(transpose(df_pred_list)$fit)
df_pvalue_tbt <- bind_rows(transpose(df_pred_list)$pvalue)
df_points_tbt <- dat_intersex_litt_summ %>% filter(!is.na(TBT_mean))

# Plot
gg <- ggplot() + 
  geom_ribbon(data = df_pred_tbt, aes(x, ymin = Pred_lo, ymax = Pred_hi), fill = "grey70") +
  geom_path(data = df_pred_tbt, aes(x, y = Pred)) +
  geom_point(data = df_points_tbt, aes(Year, TBT_mean)) +
  geom_text(data = df_pvalue_tbt, aes(x = 2016, y = Inf, label = Text), vjust = 1.2) +
  facet_wrap(vars(Station_name)) +
  labs(title = "TBT", x = "Year", y = "TBT concentration")

if (save_plots)
  ggsave("Figures/06_Timeseries_Litt_TBT.png", gg,
         width = 8, height = 5, dpi = 500)
gg

```

## 7. Combined figures, ISI + TBT

* Fig. 2a     
    - 06_Timeseries_Comb_ISI_TBT_bw.png  
    - section 7, 'BW'  


### Data for plotting ISI     
Just copy-paste from above  
```{r}

sts <- unique(dat_intersex_litt_summ$Station)
# df_pred_list <- sts %>% lapply(pred_logistic_from_stationname, variable = "ISI_mean")
df_pred_list <- sts %>% lapply(pred_logistic_from_stationname, variable = "ISI_mean",
                               data = dat_intersex_litt_summ)
# table(dat_intersex_litt_summ$Station)
# sts
names(df_pred_list) <- sts
# df_pred_list[["5b"]]

# Collect data for plotting 
df_pred_isi <- bind_rows(transpose(df_pred_list)$fit)
df_pvalue_isi <- bind_rows(transpose(df_pred_list)$pvalue)
df_points_isi <- dat_intersex_litt_summ %>% filter(!is.na(ISI_mean))

# Plot
if (FALSE){
  ggplot() + 
    geom_ribbon(data = df_pred_isi, aes(x, ymin = Pred_lo, ymax = Pred_hi), fill = "grey70") +
    geom_path(data = df_pred_isi, aes(x, y = Pred)) +
    geom_point(data = df_points_isi, aes(Year, ISI_mean)) +
    geom_text(data = df_pvalue_isi, aes(x = 2018, y = Inf, label = paste("ISI:", Text)), 
              vjust = 1.2, hjust = 1) +
    facet_wrap(vars(Station_name))
}

```

### Data for plotting TBT     
As above but we change the curve to 'flat' for stations where tie trend pvalue > 0.05   
```{r}
# debugonce(pred_logistic_from_stationname)
df_pred_list <- sts_tbt %>% lapply(pred_logistic_from_stationname, variable = "TBT_mean")
names(df_pred_list) <- sts_tbt

# Get p-values for plot
df_pvalue_tbt <- bind_rows(transpose(df_pred_list)$pvalue)

# Check p-values
transpose(df_pred_list)$pvalue %>% bind_rows()

# For these three stations with pvalue > 0.05, so we use a flat line instead for these:
for (st in c("71G", "5","6"))
  df_pred_list[[st]] <- pred_flat_from_stationname(st, "TBT_mean")

# Collect data for plotting 
df_pred_tbt <- bind_rows(transpose(df_pred_list)$fit)
df_points_tbt <- dat_intersex_litt_summ %>% filter(!is.na(TBT_mean))

# Test plot
if (FALSE) {
  gg <- ggplot() + 
    geom_ribbon(data = df_pred_tbt, aes(x, ymin = Pred_lo, ymax = Pred_hi), fill = "grey70") +
    geom_path(data = df_pred_tbt, aes(x, y = Pred)) +
    geom_point(data = df_points_tbt, aes(Year, TBT_mean)) +
    geom_text(data = df_pvalue_tbt, aes(x = 2018, y = Inf, label = paste("TBT:", Text)), 
              vjust = 3.2, hjust = 1) +
    facet_wrap(vars(Station_name)) +
    labs(title = "TBT", x = "Year", y = "TBT concentration")
  gg
  
}

```
### Plot both, B/W  

* Fig. 2a in paper

```{r, fig.width=7, fig.height=5}

# For transformation of TBT
ylim.prim <- c(0, 3.5)     # ISI
ylim.sec <- c(0, 510)    # TBT
b <- diff(ylim.prim)/diff(ylim.sec)
a <- b*(ylim.prim[1] - ylim.sec[1])

# Colors


cols2 <- c("black", "black")

gg <- ggplot() + 
  # ISI data
  geom_ribbon(data = df_pred_isi, aes(x, ymin = Pred_lo, ymax = Pred_hi), 
              fill = "grey70", alpha = 0.5) +
  geom_path(data = df_pred_isi, aes(x, y = Pred), color = cols2[1]) +
  geom_point(data = df_points_isi, aes(Year, ISI_mean), color = cols2[1]) +
  # TBT data
  geom_ribbon(data = df_pred_tbt, aes(x, ymin = a + b*Pred_lo, ymax = a + b*Pred_hi), 
              fill = "grey70", alpha = 0.5) +
  geom_path(data = df_pred_tbt, aes(x, y = a + b*Pred), color = cols2[2],
            linetype = 2) +
  geom_point(data = df_points_isi, aes(Year, a + b*TBT_mean), color = cols2[2],
             shape = 2) +
  scale_y_continuous("ISI (circles)", 
                     sec.axis = sec_axis(~ (. - a)/b, name = "TBT (triangles)")) +
  # P-values
    geom_text(data = df_pvalue_isi, aes(x = 2018, y = Inf, label = paste("ISI:", Text)), 
              vjust = 1.4, hjust = 1, size = 3.4) +
    geom_text(data = df_pvalue_tbt, aes(x = 2018, y = Inf, label = paste("TBT:", Text)), 
              vjust = 3.0, hjust = 1, size = 3.4) +
  # Vertical dashed line 
  geom_vline(xintercept = c(2008), color = "red2", linetype = 2) +
  facet_wrap(vars(Station_name)) +
  labs(x = "Year") + 
  theme_bw() +
    theme(
        axis.line.y.left = element_line(color = cols2[1]), 
        axis.ticks.y.left = element_line(color = cols2[1]),
        axis.text.y.left = element_text(color = cols2[1]), 
        axis.title.y.left = element_text(color = cols2[1], vjust = 1.5),
        axis.line.y.right = element_line(color = cols2[2]), 
        axis.ticks.y.right = element_line(color = cols2[2]),
        axis.text.y.right = element_text(color = cols2[2]), 
        axis.title.y.right = element_text(color = cols2[2], vjust = 2)
        )

if (save_plots){
  ggsave("Figures/06_Timeseries_Comb_ISI_TBT_bw.png", gg,
         width = 7, height = 5, dpi = 500)
  ggsave("Figures/06_Timeseries_Comb_ISI_TBT_bw.svg", gg,
         width = 7, height = 5, dpi = 500)
}

gg

```


### Plot both, color
```{r, fig.width=7, fig.height=5}


# Colors
cols2 <- c("blue2", "red3")

# The rest is copy-paste from previous (except file name)

gg <- ggplot() + 
  # ISI data
  geom_ribbon(data = df_pred_isi, aes(x, ymin = Pred_lo, ymax = Pred_hi), 
              fill = "grey70", alpha = 0.5) +
  geom_path(data = df_pred_isi, aes(x, y = Pred), color = cols2[1]) +
  geom_point(data = df_points_isi, aes(Year, ISI_mean), color = cols2[1]) +
  # TBT data
  geom_ribbon(data = df_pred_tbt, aes(x, ymin = a + b*Pred_lo, ymax = a + b*Pred_hi), 
              fill = "grey70", alpha = 0.5) +
  geom_path(data = df_pred_tbt, aes(x, y = a + b*Pred), color = cols2[2],
            linetype = 2) +
  geom_point(data = df_points_isi, aes(Year, a + b*TBT_mean), color = cols2[2],
             shape = 17) +
  scale_y_continuous("ISI (circles)", 
                     sec.axis = sec_axis(~ (. - a)/b, name = "TBT (triangles)")) +
  # P-values
    geom_text(data = df_pvalue_isi, aes(x = 2018, y = Inf, label = paste("ISI:", Text)), 
              vjust = 1.4, hjust = 1, size = 3.4) +
    geom_text(data = df_pvalue_tbt, aes(x = 2018, y = Inf, label = paste("TBT:", Text)), 
              vjust = 3.0, hjust = 1, size = 3.4) +
  # Vertical dashed line 
  geom_vline(xintercept = c(2008), color = "red2", linetype = 2) +
  facet_wrap(vars(Station_name)) +
  labs(title = "ISI and TBT", x = "Year") + 
  theme_bw() +
    theme(
        axis.line.y.left = element_line(color = cols2[1]), 
        axis.ticks.y.left = element_line(color = cols2[1]),
        axis.text.y.left = element_text(color = cols2[1]), 
        axis.title.y.left = element_text(color = cols2[1], vjust = 1.5),
        axis.line.y.right = element_line(color = cols2[2]), 
        axis.ticks.y.right = element_line(color = cols2[2]),
        axis.text.y.right = element_text(color = cols2[2]), 
        axis.title.y.right = element_text(color = cols2[2], vjust = 2)
        )

if (save_plots)
  ggsave("Figures/06_Timeseries_Comb_ISI_TBT.png", gg,
         width = 7, height = 5, dpi = 500)

gg

```



## 8. TBT - all species   
  
* Fig. 4  
    - 06_Timeseries_allsp_TBT_2_log.png  
    - section 8, 'Plot biota TBT at all stations (logistic)'  
* Fig. 5A  
    - 06_Timeseries_TBT_bluemussel_log.png  
    - section 8, Plot blue mussel TBT at all stations  
* Fig. 5B  
    - 06_Correlations_TBT_bluemussel_vs_Littorina.png   
    - section 8, Plot TBT in blue mussel vs. TBT in Littorina  
* Fig. 6A  
    - The closest is 06_Timeseries_TBT_sediment_log.png   
    - section 8, Plot sediment TBT at all stations  
    
    
### Blue mussel only    

#### Make 'dat_tbt_mean_mytilus'  
Includes 'Station_name' based on 'Station_Myt' 
```{r}

xtabs(~Station_name + Species, dat_tbt_mean_snails)

# Summarise TBT
dat_tbt_mean_mytilus <- dat_tbt %>%
  filter(Species %in% "Mytilus") %>%
  group_by(Species, Station_Myt, Year) %>%
  summarise(TBT_mean = mean(TBT, na.rm = TRUE), TBT_flag = mean(TBT_flag %in% "<"),
            .groups = "drop") %>% # View()
  left_join(st_names_mytilus)

dat_tbt_mean_mytilus %>%
  count(Station_Myt, Station_name)

#str(dat_tbt_mean_snails)
str(dat_tbt_mean_mytilus)
# names(dat_tbt_mean_mytilus) %>% dput

# levels(dat_tbt_mean_snails$Station_name)
levels(dat_tbt_mean_mytilus$Station_name)

```

#### Plot blue mussel TBT at all stations  

* Fig. 5A  

All stations (Station_name)   
```{r, fig.height = 5, fig.width=7.5}

# Run all stations (as above)
gg <- dat_tbt_mean_mytilus %>%
  filter(Species %in% "Mytilus") %>%
  filter(!is.na(TBT_mean)) %>%
  ggplot(aes(Year, TBT_mean)) +
    geom_point(color = "black") + 
    geom_smooth(method = "lm", se = FALSE, color = "black") +
    facet_wrap(vars(Station_name)) +
    theme(legend.position = "none")
  


if (save_plots)
  ggsave("Figures/06_Timeseries_TBT_bluemussel_log_1.png", gg + scale_y_log10(),
         width = 7, height = 5, dpi = 500)

gg
gg + scale_y_log10()

```

Lumping stations (Station_name2)   
```{r, fig.height = 5, fig.width=7.5}

# Run all stations (as above)
gg <- dat_tbt_mean_mytilus %>%
  filter(Species %in% "Mytilus") %>%
  filter(!is.na(TBT_mean)) %>%
  ggplot(aes(Year, TBT_mean)) +
    geom_point(color = "black") + 
    geom_smooth(method = "lm", se = FALSE, color = "black") +
    facet_wrap(vars(Station_name2)) +
    theme(legend.position = "none")
  


if (save_plots)
  ggsave("Figures/06_Timeseries_TBT_bluemussel_log_2.png", gg + scale_y_log10(),
         width = 7, height = 5, dpi = 500)

gg
gg + scale_y_log10()

```


### Biota TBT combined  


#### Data set
```{r}

# levels(dat_tbt_mean_snails$Station_name2)
# levels(dat_tbt_mean_mytilus$Station_name2)

vars <- c("Species", "Station_name2", "Year", "TBT_mean", "TBT_flag")

dat_tbt_mean_comb <- bind_rows(
  dat_tbt_mean_snails[vars],
  dat_tbt_mean_mytilus[vars]
)

dat_tbt_mean_comb %>%
  count((Species == "Sediment"), Station_name2)
  
```


#### Add 'Species2' (actual species name, not genus)   
```{r}

dat_tbt_mean_comb <- dat_tbt_mean_comb %>%
  mutate(Species2 =
           case_when(
             Species %in% "Buccinum" ~ "B. undatum",
             Species %in% "Littorina" ~ "L. littorea",
             Species %in% "Nassarius" ~ "N. reticulatus",
             Species %in% "Nucella" ~ "N. lapillus",
             Species %in% "Mytilus" ~ "M. edulis",
             Species %in% "Sediment" ~ "Sediment"
           ),
         Species2 = factor(Species2, 
                           levels = c("L. littorea", "N. reticulatus", 
                                      "B. undatum", "N. lapillus", "M. edulis",
                                      "Sediment"))
         ) 


dat_tbt_mean_comb %>%
  count(Species, Species2)

```

#### Plot biota TBT at all stations (linear)
```{r, fig.height = 5, fig.width=8}

# Run all stations (as above)
gg <- dat_tbt_mean_comb %>%
  filter(!Species %in% c("Sediment", "Mytilus")) %>%
  filter(!is.na(TBT_mean)) %>%
  ggplot(aes(Year, TBT_mean)) +
    geom_point(aes(color = Species2)) + 
    geom_smooth(method = "lm") +
    facet_wrap(vars(Station_name2))

if (save_plots){
  ggsave("Figures/06_Timeseries_allsp_TBT_1.png", gg)
  ggsave("Figures/06_Timeseries_allsp_TBT_1_log.png", gg + scale_y_log10())
}

gg
gg + scale_y_log10()

```




#### Plot biota TBT at all stations (logistic)   

* Fig. 4 in paper  

```{r, fig.height = 5, fig.width=8}

df <- dat_tbt_mean_comb %>%
  filter(!Species %in% c("Sediment", "Mytilus")) %>%
  filter(!is.na(TBT_mean))
sts <- unique(df$Station_name2)
# sts <- c("1", "4", "5", "6", "7")
pred_list <- sts %>% lapply(
  function(st) {
    df_station <- df %>% filter(Station_name2 %in% st)
    result <- pred_logistic_from_data(df_station, variable = "TBT_mean")
    result$fit$Station_name2 <- st
    result$pvalue$Station_name2 <- st
    result
  })
names(pred_list) <- sts

str(pred_list, 1)       # List of 5
str(pred_list[[1]], 1)  # List of 2: $fit  and $pvalue
  
# Collect data for plotting 
df_pred <- bind_rows(transpose(pred_list)$fit)
df_pvalue <- bind_rows(transpose(pred_list)$pvalue)

# Plot
gg <- ggplot() + 
  geom_ribbon(data = df_pred, aes(x, ymin = Pred_lo, ymax = Pred_hi), fill = "grey70") +
  geom_path(data = df_pred, aes(x, y = Pred)) +
  geom_point(data = df, aes(Year, TBT_mean, fill = Species2), size = 2, pch = 21) +
  scale_fill_discrete("") +
  geom_text(data = df_pvalue, aes(x = 2018, y = Inf, label = Text), 
            vjust = 1.2, hjust = 1, size = 3.4) +
  facet_wrap(vars(Station_name2)) +
  labs(x = "Year", y = "TBT concentration")

if (save_plots){
  ggsave("Figures/06_Timeseries_allsp_TBT_2.png", 
         gg,
         width = 8, height = 5, dpi = 500)
  ggsave("Figures/06_Timeseries_allsp_TBT_2_log.png", 
         gg + scale_y_log10(limits = c(0.3, 900)),
         width = 8, height = 5, dpi = 500)
}

gg
gg + scale_y_log10(limits = c(0.3, 900))

```


### Plot TBT in blue mussel vs. TBT in Littorina   

* Fig. 5A  

#### Table  
```{r}
df <- dat_tbt_mean_comb %>%
  filter(Species %in% c("Littorina", "Mytilus")) %>%
  filter(!is.na(TBT_mean))

xtabs(~Station_name2 + Year + Species, df)

```


#### Plot as time series, color
```{r, fig.height = 5, fig.width=8}

# Run all stations (as above)
gg <- ggplot(df, aes(Year, TBT_mean)) +
    geom_point(aes(color = Species2)) + 
    geom_smooth(method = "lm") +
    facet_wrap(vars(Station_name2))

gg + scale_y_log10()

```

#### Plot as time series, b/w 
```{r, fig.height = 5, fig.width=8}

# Run all stations (as above)
gg <- ggplot(df, aes(Year, TBT_mean)) +
  geom_point(aes(shape = Species2)) + 
  scale_shape_manual("", values = c(16,2)) +
  geom_smooth(method = "lm") +
  facet_wrap(vars(Station_name2)) +
  #¤ labs(y = expression(DCB~(mu*g/kg~våtvekt)))
  labs(y = expression(Mean~TBT~concentration~(mu*g/kg~w.w.)))

if (save_plots)
  ggsave("Figures/06_Timeseries_Litt_Myt_TBT.png", 
         gg + scale_y_log10(),
         width = 8, height = 5, dpi = 500)
  
gg + scale_y_log10()

```

#### Plot against each other    

* Fig. 5 B  
 
```{r, fig.width = 5, fig.height = 5}

df_2_species <- df %>%
  group_by(Species, Station_name2, Year) %>%
  summarise(TBT_mean = mean(TBT_mean, na.rm = TRUE), .groups = "drop") %>%
  tidyr::pivot_wider(names_from = Species, values_from = "TBT_mean") 
  
# Run all stations (as above)
gg <- df_2_species %>%
  filter(!is.na(Littorina) & !is.na(Mytilus)) %>%
  ggplot(aes(Littorina, Mytilus)) +
  geom_point() + 
  # geom_smooth(method = "lm", se = FALSE) +
  geom_abline(intercept = 0, slope = 1, linetype = "dashed") +
  labs(
    x = expression(Littorina~TBT~concentration~(mu*g/kg~w.w.)),
    y = expression(Mytilus~TBT~concentration~(mu*g/kg~w.w.)))

gg1 <- gg
gg2 <- gg +
  geom_text(aes(x = Littorina + 2, label = paste(Station_name2, Year)), hjust = 0, size = 3) +
  coord_cartesian(xlim = c(0, 100))

if (save_plots){
  ggsave("Figures/06_Correlations_TBT_bluemussel_vs_Littorina_1.png", 
         gg,
         width = 4, height = 4, dpi = 500)
  ggsave("Figures/06_Correlations_TBT_bluemussel_vs_Littorina_2.png", 
         gg2,
         width = 4, height = 4, dpi = 500)
}

gg1

gg2

  
```




### Plot sediment TBT at all stations  

* Fig. 6A  
```{r, fig.height = 5, fig.width=7.5}

# Run all stations (as above)
gg <- dat_tbt_mean_snails %>%
  filter(Species %in% "Sediment") %>%
  # group_by(Species, Station, Year) %>%
  # summarise(TBT_mean = mean(TBT, na.rm = TRUE), TBT_flag = mean(TBT_flag %in% "<"),
  #           .groups = "drop") %>%
  filter(!is.na(TBT_mean)) %>%
  ggplot(aes(Year, TBT_mean)) +
    geom_point(aes(color = Species)) + 
    geom_smooth(method = "lm", se = FALSE) +
    facet_wrap(vars(Station_name2))

gg
gg + scale_y_log10()

if (save_plots)
  ggsave("Figures/06_Timeseries_TBT_sediment_log.png", gg + scale_y_log10())
gg

```


```{r, fig.height = 5, fig.width=7.5}

# Run all stations (as above)
gg <- dat_tbt %>%
  filter(Species %in% "Sediment") %>%
  group_by(Species, Station, Year) %>%
  summarise(TBT_mean = mean(TBT, na.rm = TRUE), TBT_flag = mean(TBT_flag %in% "<"),
            .groups = "drop") %>%
  filter(Station %in% c("1", "2", "3", "4", "5", "6")) %>%
  filter(!is.na(TBT_mean)) %>%
  ggplot(aes(Year, TBT_mean)) +
    geom_point(aes(color = Species)) + 
    geom_smooth(method = "lm", se = FALSE) +
    facet_wrap(vars(Station))

gg
gg + scale_y_log10()

if (save_plots)
  ggsave("Figures/06_Timeseries_TBT_sediment_log.png", gg + scale_y_log10())
gg

```




```{r, fig.height = 5, fig.width=8}

df <- dat_tbt_mean_comb %>%
  filter(Species %in% "Mytilus" & !is.na(Station_name2)) %>%
  filter(!is.na(TBT_mean))
table(df$Station_name2)
sts <- unique(df$Station_name2)
# sts <- c("1", "4", "5", "6", "7")
sts <- c("Outer Vikkilen (2.5 km)", "Bie/Skjeviga (0.6 km)")
# debugonce(pred_logistic_from_data)
pred_list <- sts %>% lapply(
  function(st) {
    df_station <- df %>% filter(Station_name2 %in% st)
    result <- pred_logistic_from_data(df_station, variable = "TBT_mean")
    result$fit$Station_name2 <- st
    result$pvalue$Station_name2 <- st
    result
  })
names(pred_list) <- sts

str(pred_list, 1)       # List of 2
str(pred_list[[1]], 1)  # List of 2: $fit  and $pvalue
  
# Collect data for plotting 
df_pred <- bind_rows(transpose(pred_list)$fit) %>%
  mutate(Station_name2 = factor(Station_name2, levels = levels(df$Station_name2)))
df_pvalue <- bind_rows(transpose(pred_list)$pvalue) %>%
  mutate(Station_name2 = factor(Station_name2, levels = levels(df$Station_name2)))

levels(dat_tbt_mean_comb$Station_name2)
levels(df$Station_name2)
levels(df_pred$Station_name2)

# Plot
gg <- ggplot() + 
  geom_ribbon(data = df_pred, aes(x, ymin = Pred_lo, ymax = Pred_hi), fill = "grey70") +
  geom_path(data = df_pred, aes(x, y = Pred)) +
  geom_point(data = df, aes(Year, TBT_mean), size = 2) +
  scale_fill_discrete("") +
  geom_text(data = df_pvalue, aes(x = 2018, y = Inf, label = Text), 
            vjust = 1.2, hjust = 1, size = 3.4) +
  facet_wrap(vars(Station_name2)) +
  labs(x = "Year", y = "TBT concentration") 

if (save_plots){
  ggsave("Figures/06_Timeseries_allsp_TBT_2.png", 
         gg,
         width = 8, height = 5, dpi = 500)
  ggsave("Figures/06_Timeseries_allsp_TBT_2_log.png", 
         gg + scale_y_log10(limits = c(0.3, 900)),
         width = 8, height = 5, dpi = 500)
}

gg
gg + scale_y_log10(limits = c(0.3, 900))

```





### Plot TBT in blue mussel vs. TBT in Littorina   

* Fig. 5A  

```{r}

# dat_tbt_mean_2species
df1 <- dat_tbt %>%
  filter(Species %in% "Littorina") %>%
  left_join(st_names, by = "Station")

df2 <- dat_tbt %>%
  filter(Species %in% "Mytilus")

vars <- c("Species", "Station_name", "Year", "TBT", "TBT_flag")

dat_tbt_mean_2species <- bind_rows(df1[vars], df2[vars]) %>%
  mutate(Station_name2 = case_when(
    grepl("Reference station 2", Station_name) ~ "Reference station 2 (6 km)",
    grepl("Skjeviga", Station_name) ~ "Bie/Skjeviga (0.6 km)",
    grepl("Outer Vikkilen", Station_name) ~ "Outer Vikkilen (2.5 km)",
    grepl("Grimstadodden", Station_name) ~ "Outer Vikkilen (2.5 km)",
    grepl("Biodden", Station_name) ~ "Outer Vikkilen (2.5 km)",
    grepl("Naksbø", Station_name) ~ "Outer Vikkilen (2.5 km)",
    grepl("Shipyard", Station_name) ~ "	Shipyard (0 km)",
    TRUE ~ Station_name)
  ) %>%
  group_by(Species, Station_name2, Year) %>%
  summarise(TBT_mean = mean(TBT, na.rm = TRUE), TBT_flag = mean(TBT_flag %in% "<"),
            .groups = "drop")

xtabs(~Species + addNA(Station_name2), dat_tbt_mean_2species)



```

```{r}

df <- dat_tbt_mean_2species %>%
  filter(Species %in% c("Littorina", "Mytilus")) %>%
  filter(!is.na(TBT_mean)) %>%
  # group_by(Species2, Station_name2, Year) %>%
  # mutate(n = n()) %>%
  # filter(n > 1) %>%
  select(Species, Station_name2, Year, TBT_mean) %>%
  # count(Species2, Station_name2, Year) %>% filter(n > 1)    # for checking dublettes
  tidyr::pivot_wider(names_from = Species, values_from = TBT_mean)
nrow(df)

```


```{r, fig.height = 5, fig.width=7.5}


gg <- df %>%
  filter(!is.na(Littorina) & !is.na(Mytilus)) %>%
  ggplot(aes(`Littorina`, `Mytilus`)) +
    geom_point(aes(fill = Station_name2), size = 2, pch = 21) +
  # scale_fill_manual(values = station_cols) +
  #  geom_smooth(method = "lm", se = FALSE) +
  labs(x = "TBT in L. littorea (μg/kg w.w.)", 
       y = "TBT in M. edulis (μg/kg w.w.)")

if (save_plots)
  ggsave("Figures/06_Correlations_TBT_bluemussel_vs_Littorina.png", gg,
         width = 5, height = 3, dpi = 500)

# cat("=================================\nCorrelation of TBT values \n\n")
# with(df, cor.test(`Littorina`, `Mytilus`, method = "kendall"))

gg


```


